---
title: "Encuesta Nacional sobre las Finanzas de los Hogares 2019"
author: "Richard Mondragon"
date: "10/3/2023"
output: pdf_document
---

```{r setup, include=FALSE}
knitr::opts_chunk$set(echo = TRUE)
```

```{r include=FALSE}
#Cargar librerías 
library(readxl)
library(kableExtra)
library(TSstudio)
library(dplyr)
```

```{r include=FALSE}
#Set directory
setwd("C:/Users/")
getwd()
```

#Estimacion del nivel de riqueza neta de los hogares de acuerdo a la encuesta ENFIH-2019 del INEGI. 

Se usan los datos de la Encuesta Nacional sobre las Finanzas de los Hogares (ENFIH) 2019. Específicamente del archivo "Base de datos" del apartado de microdatos.

### Tabulado del nivel de riqueza neta de los hogares (usando el código que provee el INEGI, corregido por el autor), de acuerdo al estado o región, y de acuerdo a la edad del jefe de familia.

```{r include=FALSE}
rm(list=ls(all=TRUE))
options(digits = 17)

# Creo la tabla concentradora a partir de la tabla de hogares

tmp_hogar1 <- read.csv(file = "THogar.csv", header=TRUE, sep=",", 
colClasses="character")
names(tmp_hogar1) <- tolower(names(tmp_hogar1))
tmp_hogar1$LlaveVI <- paste(tmp_hogar1$upm, tmp_hogar1$viv_sel, sep="")
tmp_hogar1$LlaveHO <- paste(tmp_hogar1$upm, tmp_hogar1$viv_sel, tmp_hogar1$hogar, 
sep="")

tmp_hogar1$fac_hog <- as.numeric(tmp_hogar1$fac_hog)
tmp_hogar1$h_ppal <- 0

# Variable que Identifaca Hogar Principal
tmp_hogar1$h_ppal <- ifelse(trimws(tmp_hogar1$p2_9) == "" | tmp_hogar1$p2_9 == "1", 1, 
0)
# Variables de Activos NO_Financieros
tmp_hogar1$sacvo_nofn <- 0 #Hogar sin Activo No Financiero

tmp_hogar1$cacvo_nofn <- 0
tmp_hogar1$val_noFin <- 0 # Tenencia y Valor de losee activos financieros por hogar
tmp_hogar1$con_vpal <- 0
tmp_hogar1$val_vpal <- 0 # Tenencia y Valor de la vivienda PRincipal por hogar
tmp_hogar1$con_vsec <- 0
tmp_hogar1$val_vsec <- 0 # Tenencia y Valor de las propiedades distintas a la habitada 
tmp_hogar1$con_vehic <- 0
tmp_hogar1$val_vehic <- 0 # Tenencia y Valor de los vehiculos por hogar
tmp_hogar1$con_menaje <- 0
tmp_hogar1$val_menaje <- 0 # Tenencia y Valor del Menaje del hogar ( Solo hogar Principal ) 
tmp_hogar1$con_ngcio <- 0
tmp_hogar1$val_ngcio <- 0 # Tenencia y valor del (los) negocios del hogar
tmp_hogar1$con_bprod <- 0
tmp_hogar1$val_bprod <- 0 # Tenencia y Valor de los bienes productivos
# Agrego Variables de Activos Financieros Variables agregadas 
tmp_hogar1$sacvo_fin <- 0
tmp_hogar1$cacvo_fin <- 0
tmp_hogar1$val_finan <- 0 # tenencia y valor del os activos financierons por hogar
tmp_hogar1$c_ctachqs <- 0 
tmp_hogar1$v_ctachqs <- 0 # tenencia y valor del cuenta de ahorro/cheques por hogar
tmp_hogar1$c_nompen <- 0 
tmp_hogar1$v_nompen <- 0 # tenencia y valor del cuenta de nomina/pensión por hogar
tmp_hogar1$c_ctagob <- 0 
tmp_hogar1$v_Ctagob <- 0 # tenencia y valor del cuenta apoyos de gobierno por hogar
tmp_hogar1$c_prvinvr <- 0 
tmp_hogar1$v_prvinvr <- 0 # tenencia y valor del Inversiones/Plazo fijo por hogar
tmp_hogar1$c_afore <- 0 
tmp_hogar1$v_afore <- 0 # tenencia y valor del afore por hogar
tmp_hogar1$c_segvid <- 0 
tmp_hogar1$v_segvid <- 0 # tenencia y valor del seguro de vida por hogar
tmp_hogar1$c_otroaf <- 0 
tmp_hogar1$v_otroaf <- 0 # tenencia y valor de otros activos financieros por hogar
# Agrego Variables de Activos Financieros componentes
tmp_hogar1$c_ahcaja <- 0 
tmp_hogar1$v_ahcaja <- 0 # tenencia y valor de ahorro mediante caja de ahorro por hogar
tmp_hogar1$c_ahfami <- 0 
tmp_hogar1$v_ahfami <- 0 # tenencia y valor de ahorro con familiares por hogar
tmp_hogar1$c_ahtanda <- 0 
tmp_hogar1$v_ahtanda <- 0 # tenencia y valor de ahorro mediante tandas por hogar
tmp_hogar1$c_ahprest <- 0 
tmp_hogar1$v_ahprest <- 0 # tenencia y valor de ahorro mediante prestamos por hogar
tmp_hogar1$c_ahotro1 <- 0 
tmp_hogar1$v_ahotro1 <- 0 # tenencia y valor de ahorro con otros medios informales por hogar
tmp_hogar1$c_ahcta <- 0 
tmp_hogar1$v_ahcta <- 0 # tenencia y valor de ahorro mediante cuenta de ahorro por hogar
tmp_hogar1$c_ahchqs <- 0 
tmp_hogar1$v_ahchqs <- 0 # tenencia y valor de ahorro mediante cuentade cheques por hogar
tmp_hogar1$c_ahprv <- 0 
tmp_hogar1$v_ahprv <- 0 # tenencia y valor de ahorro mediante Pagares de Plazo fijo por hogar
tmp_hogar1$c_ahinvrs <- 0 
tmp_hogar1$v_ahinvrs <- 0 # tenencia y valor de ahorro mediante Inversiones por hogar
tmp_hogar1$c_ahotro2 <- 0 
tmp_hogar1$v_ahotro2 <- 0 # tenencia y valor de ahorro mediante otros medios formales por hogar
tmp_hogar1$c_ahnompe <- 0

tmp_hogar1$v_ahnompe <- 0 # tenencia y valor de ahorro mediante cuenta de nomina o pensión por hogar
tmp_hogar1$c_ahctago <- 0 
tmp_hogar1$v_ahctago <- 0 # tenencia y valor de ahorro mediante cuentas de apoyo de gobierno por hogar
tmp_hogar1$c_ahafore <- 0 
tmp_hogar1$v_ahafore <- 0 # tenencia y valor de ahorro mediante cuenta de afore por hogar
tmp_hogar1$c_ahsegvi <- 0 
tmp_hogar1$v_ahsegvi <- 0 # tenencia y valor de ahorro mediante SEGURO DE VIDA por hogar
tmp_hogar1$c_ahot18 <- 0 
tmp_hogar1$v_ahot18 <- 0 # tenencia y valor de ahorro con otros medios formales por hogar
tmp_hogar1$c_activos <- 0
tmp_hogar1$v_activos <- 0
# variables de deuda
tmp_hogar1$ccred_vpal <- 0 
tmp_hogar1$mnto_vpal <- 0 
tmp_hogar1$ccred_vsec <- 0 
tmp_hogar1$mnto_vsec <- 0 
tmp_hogar1$ccred_ot1 <- 0 
tmp_hogar1$mnto_ot1 <- 0
tmp_hogar1$ccred_neg <- 0 
tmp_hogar1$mnto_neg <- 0 
tmp_hogar1$ccred_agri <- 0 
tmp_hogar1$mnto_agri <- 0 
tmp_hogar1$ccred_auto <- 0 
tmp_hogar1$mnto_auto <- 0
tmp_hogar1$ccred_moto <- 0 
tmp_hogar1$mnto_moto <- 0 
tmp_hogar1$ccred_ot2 <- 0 
tmp_hogar1$mnto_ot2 <- 0 
tmp_hogar1$ccred_dptl <- 0 
tmp_hogar1$mnto_dptl <- 0
tmp_hogar1$ccred_bnco <- 0 
tmp_hogar1$mnto_bnco <- 0 
tmp_hogar1$ccred_nom <- 0 
tmp_hogar1$mnto_nom <- 0 
tmp_hogar1$ccred_edu <- 0 
tmp_hogar1$mnto_edu <- 0
tmp_hogar1$ccred_per <- 0 
tmp_hogar1$mnto_per <- 0 
tmp_hogar1$ccred_gru <- 0 
tmp_hogar1$mnto_gru <- 0 
tmp_hogar1$Cred_hip <- 0 
tmp_hogar1$mto_hipot <- 0
tmp_hogar1$cred_nohip <- 0 
tmp_hogar1$mto_nohipo <- 0 
tmp_hogar1$cred_tcrd <- 0 
tmp_hogar1$mto_tcrd <- 0 
tmp_hogar1$cred_nmpe <- 0 
tmp_hogar1$mto_nmpe <- 0
tmp_hogar1$cred_aumo <- 0 
tmp_hogar1$mto_aumo <- 0 
tmp_hogar1$cred_rest <- 0 
tmp_hogar1$mto_rest <- 0 
tmp_hogar1$cred_tot <- 0 
tmp_hogar1$mto_ctot <- 0
tmp_hogar1$sin_deuda <- 0

# **************************************************************************************

# *****************INICIO DE SECCION DE ACTIVOS NO FINANCIEROS
# **************************************************************************************
# 
# *****Tablas auxiliares para el calculo de activos
# * Los valores No_Responde/No sabe se concideran en tenencia del activo con valor 0
# * Las tablas auxiliares estan a nivel hogar ( UPM, Viv_sel, Hogar)
# * La tabla de variables de vivienda vicvivenda principal y menaje de casa se pegan a la tabla de hogar solo en hogar Principal
# ******Vivienda Principal y menaje de casa
aux_vivienda <- read.csv(file = "TVivienda.csv", header=TRUE, sep=",", 
colClasses="character")
names(aux_vivienda) <- tolower(names(aux_vivienda))
aux_vivienda$LlaveVI <- paste(aux_vivienda$upm, aux_vivienda$viv_sel, sep="")
aux_vivienda <- aux_vivienda[(as.integer(aux_vivienda$p4_10) > 0 | 
as.integer(aux_vivienda$p4_55) > 0), ]
aux_vivienda$con_vpal <- ifelse(as.integer(aux_vivienda$p4_10)>= 1 & 
as.integer(aux_vivienda$p4_10) <= 999999887, 1, 0)
aux_vivienda$val_vpal <- ifelse(as.integer(aux_vivienda$p4_10)>= 1 & 
as.integer(aux_vivienda$p4_10) <= 999999887, as.integer(aux_vivienda$p4_10), 0)
# Valor de la vivienda DEclarado en monto u obtenido en pregunta de rescate 
aux_vivienda$con_vpal <- ifelse(as.integer(aux_vivienda$p4_10) %in% c(999999888, 
999999999) & aux_vivienda$p4_10a == "1", 1, aux_vivienda$con_vpal)
aux_vivienda$val_vpal <- ifelse(as.integer(aux_vivienda$p4_10) %in% c(999999888, 
999999999) & aux_vivienda$p4_10a == "1", 200000, aux_vivienda$val_vpal)
aux_vivienda$con_vpal <- ifelse(as.integer(aux_vivienda$p4_10) %in% c(999999888, 
999999999) & aux_vivienda$p4_10a == "2", 1, aux_vivienda$con_vpal)
aux_vivienda$val_vpal <- ifelse(as.integer(aux_vivienda$p4_10) %in% c(999999888, 
999999999) & aux_vivienda$p4_10a == "2", 500000, aux_vivienda$val_vpal)
aux_vivienda$con_vpal <- ifelse(as.integer(aux_vivienda$p4_10) %in% c(999999888, 
999999999) & aux_vivienda$p4_10a == "3", 1, aux_vivienda$con_vpal)
aux_vivienda$val_vpal <- ifelse(as.integer(aux_vivienda$p4_10) %in% c(999999888, 
999999999) & aux_vivienda$p4_10a == "3", 800000, aux_vivienda$val_vpal)
aux_vivienda$con_vpal <- ifelse(as.integer(aux_vivienda$p4_10) %in% c(999999888, 
999999999) & aux_vivienda$p4_10a == "4", 1, aux_vivienda$con_vpal)
aux_vivienda$val_vpal <- ifelse(as.integer(aux_vivienda$p4_10) %in% c(999999888, 
999999999) & aux_vivienda$p4_10a == "4", 1750000, aux_vivienda$val_vpal)
aux_vivienda$con_vpal <- ifelse(as.integer(aux_vivienda$p4_10) %in% c(999999888, 
999999999) & aux_vivienda$p4_10a == "5", 1, aux_vivienda$con_vpal)
aux_vivienda$val_vpal <- ifelse(as.integer(aux_vivienda$p4_10) %in% c(999999888, 
999999999) & aux_vivienda$p4_10a == "5", 3750000, aux_vivienda$val_vpal)
aux_vivienda$con_vpal <- ifelse(as.integer(aux_vivienda$p4_10) %in% c(999999888, 
999999999) & aux_vivienda$p4_10a == "6", 1, aux_vivienda$con_vpal)
aux_vivienda$val_vpal <- ifelse(as.integer(aux_vivienda$p4_10) %in% c(999999888, 
999999999) & aux_vivienda$p4_10a == "6", 7500000, aux_vivienda$val_vpal)
aux_vivienda$con_vpal <- ifelse(as.integer(aux_vivienda$p4_10) %in% c(999999888, 
999999999) & aux_vivienda$p4_10a %in% c("8","9"), 1, aux_vivienda$con_vpal)
aux_vivienda$val_vpal <- ifelse(as.integer(aux_vivienda$p4_10) %in% c(999999888, 
999999999) & aux_vivienda$p4_10a %in% c("8","9"), 0, aux_vivienda$val_vpal)
# ****Menaje de casa
aux_vivienda$con_menaje <- ifelse(as.integer(aux_vivienda$p4_55) >= 1 & 
as.integer(aux_vivienda$p4_55) <= 999999887, 1, 0)
aux_vivienda$val_menaje <- ifelse(as.integer(aux_vivienda$p4_55) >= 1 & 
as.integer(aux_vivienda$p4_55) <= 999999887, as.integer(aux_vivienda$p4_55), 0)
# Marca tenencia 1 y valor cero si el valor del menaje fue NE/NR 
aux_vivienda$con_menaje <- ifelse(as.integer(aux_vivienda$p4_55) %in% c(999999888, 
999999999), 1, aux_vivienda$con_menaje)
aux_vivienda$val_menaje <- ifelse(as.integer(aux_vivienda$p4_55) %in% c(999999888, 
999999999), 0, aux_vivienda$val_menaje)

# ***Vivienda Secundaria
tmp_propiedad <- read.csv(file = "TPropiedad.csv", header=TRUE, sep=",", 
colClasses="character")
names(tmp_propiedad) <- tolower(names(tmp_propiedad))
tmp_propiedad$LlaveVI <- paste(tmp_propiedad$upm, tmp_propiedad$viv_sel, sep="")
tmp_propiedad$LlaveHO <- paste(tmp_propiedad$upm, tmp_propiedad$viv_sel, 
tmp_propiedad$hogar, sep="")
tmp_propiedad$LlaveSD <- paste(tmp_propiedad$upm, tmp_propiedad$viv_sel, 
tmp_propiedad$hogar, tmp_propiedad$n_ren, sep="")
tmp_propiedad <- tmp_propiedad[order(tmp_propiedad$LlaveHO), ]
tmp_propiedad$factor <- as.integer(tmp_propiedad$factor)
# Valor de la vivienda Secundaria
tmp_propiedad$val_vsec <- ifelse(as.integer(tmp_propiedad$p5_10) >= 1 & 
as.integer(tmp_propiedad$p5_10) <= 999999887, as.integer(tmp_propiedad$p5_10), 0)
aux_propiedad <- aggregate(tmp_propiedad[,c("val_vsec")],by = 
list(tmp_propiedad$LlaveHO),FUN = sum)
aux_propiedad$con_vsec <- 1 
colnames(aux_propiedad)[colnames(aux_propiedad) == "Group.1" ] <- "LlaveHO"
colnames(aux_propiedad)[colnames(aux_propiedad) == "x" ] <- "val_vsec"
# **** Bienes Productivos
tmp_Bprod <- read.csv(file = "TModulo.csv", header=TRUE, sep=",", 
colClasses="character")
names(tmp_Bprod) <- tolower(names(tmp_Bprod))
tmp_Bprod$LlaveVI <- paste(tmp_Bprod$upm, tmp_Bprod$viv_sel, sep="")
tmp_Bprod$LlaveHO <- paste(tmp_Bprod$upm, tmp_Bprod$viv_sel, tmp_Bprod$hogar, sep="")
tmp_Bprod$LlaveSD <- paste(tmp_Bprod$upm, tmp_Bprod$viv_sel, tmp_Bprod$hogar, 
tmp_Bprod$n_ren, sep="")
tmp_Bprod <- tmp_Bprod[(tmp_Bprod$p6_23 == "1" ), ] # eliminar registros que no cumplan con la condición 
tmp_Bprod <- tmp_Bprod[order(tmp_Bprod$LlaveHO), ] # Ordenar el dataframe por hogar
tmp_Bprod$factor <- as.integer(tmp_Bprod$factor)
# Valor de Bienes Productivos
tmp_Bprod$val_bprod <- ifelse(as.integer(tmp_Bprod$p6_24) >= 1 & 
as.integer(tmp_Bprod$p6_24) <= 999999887, as.integer(tmp_Bprod$p6_24), 0)
aux_Bprod <- aggregate(tmp_Bprod[,c("val_bprod")],by = list(tmp_Bprod$LlaveHO),FUN = 
sum) # obtener on df agrupado por hogar
aux_Bprod$con_bprod <- 1 
colnames(aux_Bprod)[colnames(aux_Bprod) == "Group.1" ] <- "LlaveHO"
colnames(aux_Bprod)[colnames(aux_Bprod) == "x" ] <- "val_bprod"
# ****Vehículo Auto/Moto/Otros
tmp_vehic <- read.csv(file = "TModulo.csv", header=TRUE, sep=",", 
colClasses="character")
names(tmp_vehic) <- tolower(names(tmp_vehic))
tmp_vehic$LlaveVI <- paste(tmp_vehic$upm, tmp_vehic$viv_sel, sep="")
tmp_vehic$LlaveHO <- paste(tmp_vehic$upm, tmp_vehic$viv_sel, tmp_vehic$hogar, sep="")
tmp_vehic$LlaveSD <- paste(tmp_vehic$upm, tmp_vehic$viv_sel, tmp_vehic$hogar, 
tmp_vehic$n_ren, sep="")
tmp_vehic <- tmp_vehic[(tmp_vehic$p7_1_1 == "1" | tmp_vehic$p7_1_2 == "1" | 
tmp_vehic$p7_1_3 == "1"), ] # eliminar registros que no cumplan con la condición 
tmp_vehic <- tmp_vehic[order(tmp_vehic$LlaveHO), ] # Ordenar el dataframe por hogar
tmp_vehic$factor <- as.integer(tmp_vehic$factor)
tmp_vehic$VAL_vehic <- ifelse(as.integer(tmp_vehic$p7_3_1) >= 1 & 
as.integer(tmp_vehic$p7_3_1) <= 999999887, as.integer(tmp_vehic$p7_3_1), 0)
tmp_vehic$VAL_vehic <- ifelse(tmp_vehic$VAL_vehic + as.integer(tmp_vehic$p7_3_2) >= 1 & 
tmp_vehic$VAL_vehic + as.integer(tmp_vehic$p7_3_2) <= 999999887, tmp_vehic$VAL_vehic + 
as.integer(tmp_vehic$p7_3_2), tmp_vehic$VAL_vehic)
tmp_vehic$VAL_vehic <- ifelse(tmp_vehic$VAL_vehic + as.integer(tmp_vehic$p7_3_3) >= 1 & 
tmp_vehic$VAL_vehic + as.integer(tmp_vehic$p7_3_3) <= 999999887, tmp_vehic$VAL_vehic + as.integer(tmp_vehic$p7_3_3), tmp_vehic$VAL_vehic)
aux_vehic <- aggregate(tmp_vehic[,c("VAL_vehic")],by = list(tmp_vehic$LlaveHO), FUN = 
sum) # obtener on df agrupado por hogar
aux_vehic$con_vehic <- 1 
colnames(aux_vehic)[colnames(aux_vehic) == "Group.1" ] <- "LlaveHO"
colnames(aux_vehic)[colnames(aux_vehic) == "x" ] <- "val_vehic"
# ****** Negocio
# ************ Dueño Unico
tmp_unico <- read.csv(file = "TUnico.csv", header=TRUE, sep=",", colClasses="character")
names(tmp_unico) <- tolower(names(tmp_unico))
tmp_unico$LlaveVI <- paste(tmp_unico$upm, tmp_unico$viv_sel, sep="")
tmp_unico$LlaveHO <- paste(tmp_unico$upm, tmp_unico$viv_sel, tmp_unico$hogar, sep="")
tmp_unico$LlaveSD <- paste(tmp_unico$upm, tmp_unico$viv_sel, tmp_unico$hogar, 
tmp_unico$n_ren, sep="")
tmp_unico <- tmp_unico[order(tmp_unico$LlaveHO), ] # Ordenar el dataframe por hogar
tmp_unico$factor <- as.integer(tmp_unico$factor)
tmp_unico$val_unico <- ifelse(as.integer(tmp_unico$p6_9) >= 1 & 
as.integer(tmp_unico$p6_9) <= 999999887, as.integer(tmp_unico$p6_9), 0)
aux_unico <- aggregate(tmp_unico[,c("val_unico")],by = list(tmp_unico$LlaveHO), FUN = 
sum) # obtener on df agrupado por hogar
colnames(aux_unico)[colnames(aux_unico) == "Group.1" ] <- "LlaveHO"
colnames(aux_unico)[colnames(aux_unico) == "x" ] <- "val_unico"
# ************Dueño de una parte
tmp_comparte <- read.csv(file = "TComparte.csv", header=TRUE, sep=",", 
colClasses="character")
names(tmp_comparte) <- tolower(names(tmp_comparte))
tmp_comparte$LlaveVI <- paste(tmp_comparte$upm, tmp_comparte$viv_sel, sep="")
tmp_comparte$LlaveHO <- paste(tmp_comparte$upm, tmp_comparte$viv_sel, 
tmp_comparte$hogar, sep="")
tmp_comparte$LlaveSD <- paste(tmp_comparte$upm, tmp_comparte$viv_sel, 
tmp_comparte$hogar, tmp_comparte$n_ren, sep="")
tmp_comparte <- tmp_comparte[order(tmp_comparte$LlaveHO), ] # Ordenar el dataframe por hogar
tmp_comparte$factor <- as.integer(tmp_comparte$factor)
tmp_comparte$val_compar <- ifelse(as.integer(tmp_comparte$p6_4) >= 1 & 
as.integer(tmp_comparte$p6_4) <= 999999887, as.integer(tmp_comparte$p6_4), 0)
aux_comparte <- aggregate(tmp_comparte[,c("val_compar")],by = 
list(tmp_comparte$LlaveHO), FUN = sum) # obtener on df agrupado por hogar
colnames(aux_comparte)[colnames(aux_comparte) == "Group.1" ] <- "LlaveHO"
colnames(aux_comparte)[colnames(aux_comparte) == "x" ] <- "val_compar"
# * Asigna la tenencia de cada activo no financiero a la tabla de Hogar valor de cada tipo
# ****vivienda Principal y menaje de casa
tmp_hogar1 <- merge(tmp_hogar1, aux_vivienda[, names(aux_vivienda) %in% c("h_ppal", 
"con_vpal", "val_vpal", "con_menaje", "val_menaje", "LlaveVI") ], by="LlaveVI", all.x = 
T)
colnames(tmp_hogar1)[colnames(tmp_hogar1) == "con_vpal.x" ] <- "con_vpal"
colnames(tmp_hogar1)[colnames(tmp_hogar1) == "val_vpal.x" ] <- "val_vpal"
colnames(tmp_hogar1)[colnames(tmp_hogar1) == "con_menaje.x"] <- "con_menaje"
colnames(tmp_hogar1)[colnames(tmp_hogar1) == "val_menaje.x"] <- "val_menaje"
tmp_hogar1$con_vpal <- ifelse(tmp_hogar1$h_ppal == 1, tmp_hogar1$con_vpal.y, 
tmp_hogar1$con_vpal)
tmp_hogar1$val_vpal <- ifelse(tmp_hogar1$h_ppal == 1, tmp_hogar1$val_vpal.y, 
tmp_hogar1$val_vpal)
tmp_hogar1$con_menaje <- ifelse(tmp_hogar1$h_ppal == 1, tmp_hogar1$con_menaje.y, 
tmp_hogar1$con_menaje)
tmp_hogar1$val_menaje <- ifelse(tmp_hogar1$h_ppal == 1, tmp_hogar1$val_menaje.y, 
tmp_hogar1$val_menaje)
tmp_hogar1 <- tmp_hogar1[, !names(tmp_hogar1) %in% c("con_vpal.y", "val_vpal.y", 
"con_menaje.y", "val_menaje.y") ] # Eliminar columnas

# ****vivienda secundaria
tmp_hogar1 <- merge(tmp_hogar1, aux_propiedad[, names(aux_propiedad) %in% c("con_vsec", 
"val_vsec", "LlaveHO") ], by="LlaveHO", all.x = T)
colnames(tmp_hogar1)[colnames(tmp_hogar1) == "con_vsec.x" ] <- "con_vsec"
colnames(tmp_hogar1)[colnames(tmp_hogar1) == "val_vsec.x" ] <- "val_vsec"
tmp_hogar1$con_vsec = ifelse(is.na(tmp_hogar1$con_vsec.y), 0, tmp_hogar1$con_vsec.y)
tmp_hogar1$val_vsec = ifelse(is.na(tmp_hogar1$val_vsec.y), 0, tmp_hogar1$val_vsec.y)
tmp_hogar1 <- tmp_hogar1[, !names(tmp_hogar1) %in% c("con_vsec.y", "val_vsec.y") ] # Eliminar columnas
# ****vehículo
tmp_hogar1 <- merge(tmp_hogar1, aux_vehic[, names(aux_vehic) %in% c("con_vehic", 
"val_vehic", "LlaveHO") ], by="LlaveHO", all.x = T)
colnames(tmp_hogar1)[colnames(tmp_hogar1) == "con_vehic.x" ] <- "con_vehic"
colnames(tmp_hogar1)[colnames(tmp_hogar1) == "val_vehic.x" ] <- "val_vehic"
tmp_hogar1$con_vehic <- ifelse(is.na(tmp_hogar1$con_vehic.y), 0, tmp_hogar1$con_vehic.y)
tmp_hogar1$val_vehic <- ifelse(is.na(tmp_hogar1$val_vehic.y), 0, tmp_hogar1$val_vehic.y)
tmp_hogar1 <- tmp_hogar1[, !names(tmp_hogar1) %in% c("con_vehic.y", "val_vehic.y") ] # Eliminar columnas
# ****Bienes Productivos
tmp_hogar1 <- merge(tmp_hogar1, aux_Bprod[, names(aux_Bprod) %in% c("con_bprod", 
"val_bprod", "LlaveHO") ], by="LlaveHO", all.x = T)
colnames(tmp_hogar1)[colnames(tmp_hogar1) == "con_bprod.x" ] <- "con_bprod"
colnames(tmp_hogar1)[colnames(tmp_hogar1) == "val_bprod.x" ] <- "val_bprod"
tmp_hogar1$con_bprod <- ifelse(is.na(tmp_hogar1$con_bprod.y), 0, tmp_hogar1$con_bprod.y)
tmp_hogar1$val_bprod <- ifelse(is.na(tmp_hogar1$val_bprod.y), 0, tmp_hogar1$val_bprod.y)
tmp_hogar1 <- tmp_hogar1[, !names(tmp_hogar1) %in% c("con_bprod.y", "val_bprod.y") ] # Eliminar columnas
# *****Negocio
tmp_hogar1 <- merge(tmp_hogar1, aux_unico[, names(aux_unico) %in% c("val_unico", 
"LlaveHO") ], by="LlaveHO", all.x = T)
tmp_hogar1$con_ngcio <- ifelse(is.na(tmp_hogar1$val_unico), 0, 1) 
tmp_hogar1$val_ngcio <- ifelse(is.na(tmp_hogar1$val_unico), 0, tmp_hogar1$val_unico)
tmp_hogar1 <- tmp_hogar1[, !names(tmp_hogar1) %in% c("val_unico") ] # Eliminar columnas
tmp_hogar1 <- merge(tmp_hogar1, aux_comparte[, names(aux_comparte) %in% c("val_compar", 
"LlaveHO") ], by="LlaveHO", all.x = T)
tmp_hogar1$con_ngcio <- ifelse(is.na(tmp_hogar1$val_compar), tmp_hogar1$con_ngcio, 1)
tmp_hogar1$val_compar <- ifelse(is.na(tmp_hogar1$val_compar), 0, tmp_hogar1$val_compar)
tmp_hogar1$val_ngcio <- tmp_hogar1$val_ngcio + tmp_hogar1$val_compar
tmp_hogar1 <- tmp_hogar1[, !names(tmp_hogar1) %in% c("val_compar") ] # Eliminar columnas

# ********************************************************
# ***HOgares con Activos No financiero 
# *** su valor
# *** Hogares Sin Activos No financieros

tmp_hogar1$cacvo_nofn <- ifelse(ifelse(is.na(tmp_hogar1$con_vpal ), 0, 
tmp_hogar1$con_vpal ) + 
  ifelse(is.na(tmp_hogar1$con_vsec ), 0, 
tmp_hogar1$con_vsec ) + 
  ifelse(is.na(tmp_hogar1$con_vehic ), 0, 
tmp_hogar1$con_vehic ) + 
  ifelse(is.na(tmp_hogar1$con_menaje), 0, 
tmp_hogar1$con_menaje) + 
  ifelse(is.na(tmp_hogar1$con_ngcio ), 0, 
tmp_hogar1$con_ngcio ) + 
  ifelse(is.na(tmp_hogar1$con_bprod ), 0,
tmp_hogar1$con_bprod ) > 0 , 1, 0) 
tmp_hogar1$val_nofin <- ifelse(is.na(tmp_hogar1$val_vpal ), 0, tmp_hogar1$val_vpal ) 
+ 
  ifelse(is.na(tmp_hogar1$val_vsec ), 0, tmp_hogar1$val_vsec ) 
+ 
  ifelse(is.na(tmp_hogar1$val_vehic ), 0, tmp_hogar1$val_vehic ) 
+ 
  ifelse(is.na(tmp_hogar1$val_menaje), 0, tmp_hogar1$val_menaje) 
+ 
  ifelse(is.na(tmp_hogar1$val_ngcio ), 0, tmp_hogar1$val_ngcio ) 
+
  ifelse(is.na(tmp_hogar1$val_bprod ), 0, tmp_hogar1$val_bprod )
tmp_hogar1$sacvo_nofn <- ifelse(tmp_hogar1$cacvo_nofn == 1, 0, 1) 
tmp_hogar1$aux1 <- tmp_hogar1$fac_hog * tmp_hogar1$cacvo_nofn
tmp_hogar1$aux2 <- tmp_hogar1$fac_hog * tmp_hogar1$val_nofin
gpo1 <- sum(aggregate(tmp_hogar1[,c("aux1")],by = list(tmp_hogar1$LlaveHO), FUN = sum, 
na.rm=TRUE)$x) # obtener on df agrupado por hogar
gpo2 <- sum(aggregate(tmp_hogar1[,c("aux2")],by = list(tmp_hogar1$LlaveHO), FUN = sum, 
na.rm=TRUE)$x)/1000000 # obtener on df agrupado por hogar
nofinan <- data.frame(list("id" = 0, "desc" = " Activos NO Financieros", "hogares" = 
gpo1, "monto" = gpo2))
tmp_hogar1 <- tmp_hogar1[, !names(tmp_hogar1) %in% c("aux1","aux2") ] # Eliminar columnas

# **************************************************************************************
# *****************FIN DE SECCION DE ACTIVOS NO FINANCIEROS
# **************************************************************************************
# **************************************************************************************
# *****************INICIO DE SECCION DE ACTIVOS FINANCIEROS
# **************************************************************************************
# *****Tablas auxiliares para el calculo de activos Financiero
# * Los valores No_Responde/No sabe se concideran en tenencia del activo con valor 0
# * Las tablas auxiliares estan a nivel hogar ( UPM, Viv_sel, Hogar)
# * Tabla auxiliar a partir de tmodulo con la info de activos financieros
tmp_financieros <- read.csv(file = "TModulo.csv", header=TRUE, sep=",", 
colClasses="character")
names(tmp_financieros) <- tolower(names(tmp_financieros))
tmp_financieros$LlaveVI <- paste(tmp_financieros$upm, tmp_financieros$viv_sel, sep="")
tmp_financieros$LlaveHO <- paste(tmp_financieros$upm, tmp_financieros$viv_sel, 
tmp_financieros$hogar, sep="")
tmp_financieros$LlaveSD <- paste(tmp_financieros$upm, tmp_financieros$viv_sel, 
tmp_financieros$hogar, tmp_financieros$n_ren, sep="")
tmp_financieros$Elimina <- ifelse( ifelse(is.na(tmp_financieros$p9_1_1 ) | gsub(" ", "", 
tmp_financieros$p9_1_1 ) == "", 0, as.integer(tmp_financieros$p9_1_1 )) +
ifelse(is.na(tmp_financieros$p9_1_2 ) | gsub(" ", "", 
tmp_financieros$p9_1_2 ) == "", 0, as.integer(tmp_financieros$p9_1_2 )) +
ifelse(is.na(tmp_financieros$p9_1_3 ) | gsub(" ", "", 
tmp_financieros$p9_1_3 ) == "", 0, as.integer(tmp_financieros$p9_1_3 )) +
 ifelse(is.na(tmp_financieros$p9_1_4 ) | gsub(" ", "", 
tmp_financieros$p9_1_4 ) == "", 0, as.integer(tmp_financieros$p9_1_4 )) +
ifelse(is.na(tmp_financieros$p9_1_5 ) | gsub(" ", "", 
tmp_financieros$p9_1_5 ) == "", 0, as.integer(tmp_financieros$p9_1_5 )) +
ifelse(is.na(tmp_financieros$p9_3_1 ) | gsub(" ", "", 
tmp_financieros$p9_3_1 ) == "", 0, as.integer(tmp_financieros$p9_3_1 )) +
ifelse(is.na(tmp_financieros$p9_3_2 ) | gsub(" ", "", 
tmp_financieros$p9_3_2 ) == "", 0, as.integer(tmp_financieros$p9_3_2 )) +
ifelse(is.na(tmp_financieros$p9_3_3 ) | gsub(" ", "",
tmp_financieros$p9_3_3 ) == "", 0, as.integer(tmp_financieros$p9_3_3 )) +
 ifelse(is.na(tmp_financieros$p9_3_4 ) | gsub(" ", "", 
tmp_financieros$p9_3_4 ) == "", 0, as.integer(tmp_financieros$p9_3_4 )) +
ifelse(is.na(tmp_financieros$p9_3_5 ) | gsub(" ", "", 
tmp_financieros$p9_3_5 ) == "", 0, as.integer(tmp_financieros$p9_3_5 )) +
ifelse(is.na(tmp_financieros$p9_3_6 ) | gsub(" ", "", 
tmp_financieros$p9_3_6 ) == "", 0, as.integer(tmp_financieros$p9_3_6 )) +
 ifelse(is.na(tmp_financieros$p9_3_7 ) | gsub(" ", "", 
tmp_financieros$p9_3_7 ) == "", 0, as.integer(tmp_financieros$p9_3_7 )) +
 ifelse(is.na(tmp_financieros$p9_10 ) | gsub(" ", "", 
tmp_financieros$p9_10 ) == "", 0, as.integer(tmp_financieros$p9_10 )) +
ifelse(is.na(tmp_financieros$p9_15_1) | gsub(" ", "", 
tmp_financieros$p9_15_1) == "", 0, as.integer(tmp_financieros$p9_15_1)) > 0, "No", "Si")
tmp_financieros <- tmp_financieros[ tmp_financieros$Elimina != "Si" , ] # eliminar registros que cumplan con la condición
# Eliminar columnas innecesarias
tmp_financieros <- tmp_financieros[, names(tmp_financieros) %in% c("LlaveVI", "LlaveHO", 
"LlaveSD", "p9_1_1", "p9_1_2", "p9_1_3", "p9_1_4", "p9_1_5", "p9_3_7", "p9_15_1", 
"p9_10", "p9_3_5", "p9_3_6", "p9_3_2", "p9_3_3", "p9_3_4", "p9_3_1", "p9_2_1", "p9_2_2", 
"p9_2_3", "p9_2_4", "p9_2_5", "p9_5a_3", "p9_5a_4", "p9_5a_5", "p9_5a_6", "p9_5a_7", 
"p9_7", "p9_9", "p9_11", "p9_16_1") ] # Eliminar columnas

# ***Agrego a la tabla auxiliar los campos necesarios para la preparación de la info
# **** ( Tenencia del instrumento/ tratamiento a no especificados
tmp_financieros$c_ahcaja <- 0
tmp_financieros$v_ahcaja <- 0 
tmp_financieros$c_ahfami <- 0
tmp_financieros$v_ahfami <- 0 
tmp_financieros$c_ahtanda <- 0
tmp_financieros$v_ahtanda <- 0 
tmp_financieros$c_ahprest <- 0
tmp_financieros$v_ahprest <- 0 
tmp_financieros$c_ahotro1 <- 0
tmp_financieros$v_ahotro1 <- 0 
tmp_financieros$c_ahcta <- 0
tmp_financieros$v_ahcta <- 0 
tmp_financieros$c_ahchqs <- 0
tmp_financieros$v_ahchqs <- 0 
tmp_financieros$c_ahprv <- 0
tmp_financieros$v_ahprv <- 0 
tmp_financieros$c_ahinvrs <- 0
tmp_financieros$v_ahinvrs <- 0 
tmp_financieros$c_ahotro2 <- 0
tmp_financieros$v_ahotro2 <- 0 
tmp_financieros$c_ahnompe <- 0
tmp_financieros$v_ahnompe <- 0 
tmp_financieros$c_ahctago <- 0
tmp_financieros$v_ahctago <- 0 
tmp_financieros$c_ahafore <- 0
tmp_financieros$v_ahafore <- 0 
tmp_financieros$c_ahsegvi <- 0
tmp_financieros$v_ahsegvi <- 0 
tmp_financieros$c_ahot18 <- 0
tmp_financieros$v_ahot18 <- 0
# ******* Seleccion de tenencia y tratamiento a No_Rsponde/No_Sabe
tmp_financieros$c_ahcaja <- ifelse(tmp_financieros$p9_1_1 == "1", 1, 
tmp_financieros$c_ahcaja)
tmp_financieros$v_ahcaja <- ifelse(tmp_financieros$p9_1_1 == "1" & 
as.integer(tmp_financieros$p9_2_1) >= 1 & as.integer(tmp_financieros$p9_2_1) <= 999887 
, as.integer(tmp_financieros$p9_2_1) , tmp_financieros$v_ahcaja)
tmp_financieros$c_ahfami <- ifelse(tmp_financieros$p9_1_2 == "1", 1, 
tmp_financieros$c_ahfami)
tmp_financieros$v_ahfami <- ifelse(tmp_financieros$p9_1_2 == "1" & 
as.integer(tmp_financieros$p9_2_2) >= 1 & as.integer(tmp_financieros$p9_2_2) <= 999887 
, as.integer(tmp_financieros$p9_2_2) , tmp_financieros$v_ahfami)
tmp_financieros$c_ahtanda <- ifelse(tmp_financieros$p9_1_3 == "1", 1, 
tmp_financieros$c_ahtanda)
tmp_financieros$v_ahtanda <- ifelse(tmp_financieros$p9_1_3 == "1" & 
as.integer(tmp_financieros$p9_2_3) >= 1 & as.integer(tmp_financieros$p9_2_3) <= 999887 
, as.integer(tmp_financieros$p9_2_3) , tmp_financieros$v_ahtanda)
tmp_financieros$c_ahprest <- ifelse(tmp_financieros$p9_1_4 == "1", 1, 
tmp_financieros$c_ahprest)
tmp_financieros$v_ahprest <- ifelse(tmp_financieros$p9_1_4 == "1" & 
as.integer(tmp_financieros$p9_2_4) >= 1 & as.integer(tmp_financieros$p9_2_4) <= 999887 
, as.integer(tmp_financieros$p9_2_4) , tmp_financieros$v_ahprest)
tmp_financieros$c_ahotro1 <- ifelse(tmp_financieros$p9_1_5 == "1", 1, 
tmp_financieros$c_ahotro1)
tmp_financieros$v_ahotro1 <- ifelse(tmp_financieros$p9_1_5 == "1" & 
as.integer(tmp_financieros$p9_2_5) >= 1 & as.integer(tmp_financieros$p9_2_5) <= 999887 
, as.integer(tmp_financieros$p9_2_5) , tmp_financieros$v_ahotro1)
tmp_financieros$c_ahcta <- ifelse(tmp_financieros$p9_3_3 == "1", 1, 
tmp_financieros$c_ahcta)
tmp_financieros$v_ahcta <- ifelse(tmp_financieros$p9_3_3 == "1" & 
as.integer(tmp_financieros$p9_5a_3) >= 1 & as.integer(tmp_financieros$p9_5a_3) <= 
999999887, as.integer(tmp_financieros$p9_5a_3), tmp_financieros$v_ahcta)
tmp_financieros$c_ahchqs <- ifelse(tmp_financieros$p9_3_4 == "1", 1, 
tmp_financieros$c_ahchqs)
tmp_financieros$v_ahchqs <- ifelse(tmp_financieros$p9_3_4 == "1" & 
as.integer(tmp_financieros$p9_5a_4) >= 1 & as.integer(tmp_financieros$p9_5a_4) <= 
999999887, as.integer(tmp_financieros$p9_5a_4), tmp_financieros$v_ahchqs)
tmp_financieros$c_ahprv <- ifelse(tmp_financieros$p9_3_5 == "1", 1, 
tmp_financieros$c_ahprv)
tmp_financieros$v_ahprv <- ifelse(tmp_financieros$p9_3_5 == "1" & 
as.integer(tmp_financieros$p9_5a_5) >= 1 & as.integer(tmp_financieros$p9_5a_5) <= 
999999887, as.integer(tmp_financieros$p9_5a_5), tmp_financieros$v_ahprv)
tmp_financieros$c_ahinvrs <- ifelse(tmp_financieros$p9_3_6 == "1", 1, 
tmp_financieros$c_ahinvrs)
tmp_financieros$v_ahinvrs <- ifelse(tmp_financieros$p9_3_6 == "1" & 
as.integer(tmp_financieros$p9_5a_6) >= 1 & as.integer(tmp_financieros$p9_5a_6) <= 
999999887, as.integer(tmp_financieros$p9_5a_6), tmp_financieros$v_ahinvrs)
tmp_financieros$c_ahotro2 <- ifelse(tmp_financieros$p9_3_7 == "1", 1, 
tmp_financieros$c_ahotro2)
tmp_financieros$v_ahotro2 <- ifelse(tmp_financieros$p9_3_7 == "1" & 
as.integer(tmp_financieros$p9_5a_7) >= 1 & as.integer(tmp_financieros$p9_5a_7) <= 
999999887, as.integer(tmp_financieros$p9_5a_7), tmp_financieros$v_ahotro2)
tmp_financieros$c_ahnompe <- ifelse(tmp_financieros$p9_3_1 == "1", 1, 
tmp_financieros$c_ahnompe)
tmp_financieros$v_ahnompe <- ifelse(tmp_financieros$p9_3_1 == "1" & 
as.integer(tmp_financieros$p9_7) >= 1 & as.integer(tmp_financieros$p9_7) <= 
9999887 , as.integer(tmp_financieros$p9_7) , tmp_financieros$v_ahnompe)
tmp_financieros$c_ahctago <- ifelse(tmp_financieros$p9_3_2 == "1", 1, 
tmp_financieros$c_ahctago)
tmp_financieros$v_ahctago <- ifelse(tmp_financieros$p9_3_2 == "1" & 
as.integer(tmp_financieros$p9_9) >= 1 & as.integer(tmp_financieros$p9_9) <= 
999999887, as.integer(tmp_financieros$p9_9) , tmp_financieros$v_ahctago)
tmp_financieros$c_ahafore <- ifelse(tmp_financieros$p9_10 == "1", 1, 
tmp_financieros$c_ahafore)
tmp_financieros$v_ahafore <- ifelse(tmp_financieros$p9_10 == "1" & 
as.integer(tmp_financieros$p9_11) >= 1 & as.integer(tmp_financieros$p9_11) <= 
999999887, as.integer(tmp_financieros$p9_11) , tmp_financieros$v_ahafore)
tmp_financieros$c_ahsegvi <- ifelse(tmp_financieros$p9_15_1 == "1", 1, 
tmp_financieros$c_ahsegvi)
tmp_financieros$v_ahsegvi <- ifelse(tmp_financieros$p9_15_1 == "1" &
as.integer(tmp_financieros$p9_16_1) >= 1 & as.integer(tmp_financieros$p9_16_1) <= 999887 
, as.integer(tmp_financieros$p9_16_1), tmp_financieros$v_ahsegvi)

# ***** Agrego la informacion tratada a nivel Hogar (Tenencia y valor del instrumento)
aux_financieros <- aggregate(tmp_financieros[,c("c_ahcaja")],by = 
list(tmp_financieros$LlaveHO), FUN = max, na.rm=TRUE)# obtener on df agrupado por hogar
colnames(aux_financieros)[colnames(aux_financieros) == "Group.1" ] <- "LlaveHO"
colnames(aux_financieros)[colnames(aux_financieros) == "x" ] <- "c_ahcaja"
gpo1 <- aggregate(tmp_financieros[,c("v_ahcaja")],by = list(tmp_financieros$LlaveHO), 
FUN = sum, na.rm=TRUE)# obtener on df agrupado por hogar
colnames(gpo1)[colnames(gpo1) == "Group.1" ] <- "LlaveHO"
colnames(gpo1)[colnames(gpo1) == "x" ] <- "v_ahcaja"
aux_financieros <- merge(aux_financieros, gpo1, by = "LlaveHO", all.x = T)
gpo1 <- aggregate(tmp_financieros[,c("c_ahfami")],by = list(tmp_financieros$LlaveHO), 
FUN = max, na.rm=TRUE)# obtener on df agrupado por hogar
colnames(gpo1)[colnames(gpo1) == "Group.1" ] <- "LlaveHO"
colnames(gpo1)[colnames(gpo1) == "x" ] <- "c_ahfami"
aux_financieros <- merge(aux_financieros, gpo1, by = "LlaveHO", all.x = T)
gpo1 <- aggregate(tmp_financieros[,c("v_ahfami")],by = list(tmp_financieros$LlaveHO), 
FUN = sum, na.rm=TRUE)# obtener on df agrupado por hogar
colnames(gpo1)[colnames(gpo1) == "Group.1" ] <- "LlaveHO"
colnames(gpo1)[colnames(gpo1) == "x" ] <- "v_ahfami"
aux_financieros <- merge(aux_financieros, gpo1, by = "LlaveHO", all.x = T)
gpo1 <- aggregate(tmp_financieros[,c("c_ahtanda")],by = list(tmp_financieros$LlaveHO), 
FUN = max, na.rm=TRUE)# obtener on df agrupado por hogar
colnames(gpo1)[colnames(gpo1) == "Group.1" ] <- "LlaveHO"
colnames(gpo1)[colnames(gpo1) == "x" ] <- "c_ahtanda"
aux_financieros <- merge(aux_financieros, gpo1, by = "LlaveHO", all.x = T)
gpo1 <- aggregate(tmp_financieros[,c("v_ahtanda")],by = list(tmp_financieros$LlaveHO), 
FUN = sum, na.rm=TRUE)# obtener on df agrupado por hogar
colnames(gpo1)[colnames(gpo1) == "Group.1" ] <- "LlaveHO"
colnames(gpo1)[colnames(gpo1) == "x" ] <- "v_ahtanda"
aux_financieros <- merge(aux_financieros, gpo1, by = "LlaveHO", all.x = T)
gpo1 <- aggregate(tmp_financieros[,c("c_ahprest")],by = list(tmp_financieros$LlaveHO), 
FUN = max, na.rm=TRUE)# obtener on df agrupado por hogar
colnames(gpo1)[colnames(gpo1) == "Group.1" ] <- "LlaveHO"
colnames(gpo1)[colnames(gpo1) == "x" ] <- "c_ahprest"
aux_financieros <- merge(aux_financieros, gpo1, by = "LlaveHO", all.x = T)
gpo1 <- aggregate(tmp_financieros[,c("v_ahprest")],by = list(tmp_financieros$LlaveHO), 
FUN = sum, na.rm=TRUE)# obtener on df agrupado por hogar
colnames(gpo1)[colnames(gpo1) == "Group.1" ] <- "LlaveHO"
colnames(gpo1)[colnames(gpo1) == "x" ] <- "v_ahprest"
aux_financieros <- merge(aux_financieros, gpo1, by = "LlaveHO", all.x = T)
gpo1 <- aggregate(tmp_financieros[,c("c_ahotro1")],by = list(tmp_financieros$LlaveHO), 
FUN = max, na.rm=TRUE)# obtener on df agrupado por hogar
colnames(gpo1)[colnames(gpo1) == "Group.1" ] <- "LlaveHO"
colnames(gpo1)[colnames(gpo1) == "x" ] <- "c_ahotro1"
aux_financieros <- merge(aux_financieros, gpo1, by = "LlaveHO", all.x = T)
gpo1 <- aggregate(tmp_financieros[,c("v_ahotro1")],by = list(tmp_financieros$LlaveHO), 
FUN = sum, na.rm=TRUE)# obtener on df agrupado por hogar
colnames(gpo1)[colnames(gpo1) == "Group.1" ] <- "LlaveHO"
colnames(gpo1)[colnames(gpo1) == "x" ] <- "v_ahotro1"
aux_financieros <- merge(aux_financieros, gpo1, by = "LlaveHO", all.x = T)
gpo1 <- aggregate(tmp_financieros[,c("c_ahcta")],by = list(tmp_financieros$LlaveHO), FUN 
= max, na.rm=TRUE)# obtener on df agrupado por hogar
colnames(gpo1)[colnames(gpo1) == "Group.1" ] <- "LlaveHO"
colnames(gpo1)[colnames(gpo1) == "x" ] <- "c_ahcta"
aux_financieros <- merge(aux_financieros, gpo1, by = "LlaveHO", all.x = T)
gpo1 <- aggregate(tmp_financieros[,c("v_ahcta")],by = list(tmp_financieros$LlaveHO), FUN 
= sum, na.rm=TRUE)# obtener on df agrupado por hogar
colnames(gpo1)[colnames(gpo1) == "Group.1" ] <- "LlaveHO"
colnames(gpo1)[colnames(gpo1) == "x" ] <- "v_ahcta"
aux_financieros <- merge(aux_financieros, gpo1, by = "LlaveHO", all.x = T)
gpo1 <- aggregate(tmp_financieros[,c("c_ahchqs")],by = list(tmp_financieros$LlaveHO), 
FUN = max, na.rm=TRUE)# obtener on df agrupado por hogar
colnames(gpo1)[colnames(gpo1) == "Group.1" ] <- "LlaveHO"
colnames(gpo1)[colnames(gpo1) == "x" ] <- "c_ahchqs"
aux_financieros <- merge(aux_financieros, gpo1, by = "LlaveHO", all.x = T)
gpo1 <- aggregate(tmp_financieros[,c("v_ahchqs")],by = list(tmp_financieros$LlaveHO), 
FUN = sum, na.rm=TRUE)# obtener on df agrupado por hogar
colnames(gpo1)[colnames(gpo1) == "Group.1" ] <- "LlaveHO"
colnames(gpo1)[colnames(gpo1) == "x" ] <- "v_ahchqs"
aux_financieros <- merge(aux_financieros, gpo1, by = "LlaveHO", all.x = T)
gpo1 <- aggregate(tmp_financieros[,c("c_ahprv")],by = list(tmp_financieros$LlaveHO), FUN 
= max, na.rm=TRUE)# obtener on df agrupado por hogar
colnames(gpo1)[colnames(gpo1) == "Group.1" ] <- "LlaveHO"
colnames(gpo1)[colnames(gpo1) == "x" ] <- "c_ahprv"
aux_financieros <- merge(aux_financieros, gpo1, by = "LlaveHO", all.x = T)
gpo1 <- aggregate(tmp_financieros[,c("v_ahprv")],by = list(tmp_financieros$LlaveHO), FUN 
= sum, na.rm=TRUE)# obtener on df agrupado por hogar
colnames(gpo1)[colnames(gpo1) == "Group.1" ] <- "LlaveHO"
colnames(gpo1)[colnames(gpo1) == "x" ] <- "v_ahprv"
aux_financieros <- merge(aux_financieros, gpo1, by = "LlaveHO", all.x = T)
gpo1 <- aggregate(tmp_financieros[,c("c_ahinvrs")],by = list(tmp_financieros$LlaveHO), 
FUN = max, na.rm=TRUE)# obtener on df agrupado por hogar
colnames(gpo1)[colnames(gpo1) == "Group.1" ] <- "LlaveHO"
colnames(gpo1)[colnames(gpo1) == "x" ] <- "c_ahinvrs"
aux_financieros <- merge(aux_financieros, gpo1, by = "LlaveHO", all.x = T)
gpo1 <- aggregate(tmp_financieros[,c("v_ahinvrs")],by = list(tmp_financieros$LlaveHO), 
FUN = sum, na.rm=TRUE)# obtener on df agrupado por hogar
colnames(gpo1)[colnames(gpo1) == "Group.1" ] <- "LlaveHO"
colnames(gpo1)[colnames(gpo1) == "x" ] <- "v_ahinvrs"
aux_financieros <- merge(aux_financieros, gpo1, by = "LlaveHO", all.x = T)
gpo1 <- aggregate(tmp_financieros[,c("c_ahotro2")],by = list(tmp_financieros$LlaveHO), 
FUN = max, na.rm=TRUE)# obtener on df agrupado por hogar
colnames(gpo1)[colnames(gpo1) == "Group.1" ] <- "LlaveHO"
colnames(gpo1)[colnames(gpo1) == "x" ] <- "c_ahotro2"
aux_financieros <- merge(aux_financieros, gpo1, by = "LlaveHO", all.x = T)
gpo1 <- aggregate(tmp_financieros[,c("v_ahotro2")],by = list(tmp_financieros$LlaveHO), 
FUN = sum, na.rm=TRUE)# obtener on df agrupado por hogar
colnames(gpo1)[colnames(gpo1) == "Group.1" ] <- "LlaveHO"
colnames(gpo1)[colnames(gpo1) == "x" ] <- "v_ahotro2"
aux_financieros <- merge(aux_financieros, gpo1, by = "LlaveHO", all.x = T)
gpo1 <- aggregate(tmp_financieros[,c("c_ahnompe")],by = list(tmp_financieros$LlaveHO), 
FUN = max, na.rm=TRUE)# obtener on df agrupado por hogar
colnames(gpo1)[colnames(gpo1) == "Group.1" ] <- "LlaveHO"
colnames(gpo1)[colnames(gpo1) == "x" ] <- "c_ahnompe"
aux_financieros <- merge(aux_financieros, gpo1, by = "LlaveHO", all.x = T)
gpo1 <- aggregate(tmp_financieros[,c("v_ahnompe")],by = list(tmp_financieros$LlaveHO), 
FUN = sum, na.rm=TRUE)# obtener on df agrupado por hogar
colnames(gpo1)[colnames(gpo1) == "Group.1" ] <- "LlaveHO"
colnames(gpo1)[colnames(gpo1) == "x" ] <- "v_ahnompe"
aux_financieros <- merge(aux_financieros, gpo1, by = "LlaveHO", all.x = T)
gpo1 <- aggregate(tmp_financieros[,c("c_ahctago")],by = list(tmp_financieros$LlaveHO), 
FUN = max, na.rm=TRUE)# obtener on df agrupado por hogar
colnames(gpo1)[colnames(gpo1) == "Group.1" ] <- "LlaveHO"
colnames(gpo1)[colnames(gpo1) == "x" ] <- "c_ahctago"
aux_financieros <- merge(aux_financieros, gpo1, by = "LlaveHO", all.x = T)
gpo1 <- aggregate(tmp_financieros[,c("v_ahctago")],by = list(tmp_financieros$LlaveHO), 
FUN = sum, na.rm=TRUE)# obtener on df agrupado por hogar
colnames(gpo1)[colnames(gpo1) == "Group.1" ] <- "LlaveHO"
colnames(gpo1)[colnames(gpo1) == "x" ] <- "v_ahctago"
aux_financieros <- merge(aux_financieros, gpo1, by = "LlaveHO", all.x = T)
gpo1 <- aggregate(tmp_financieros[,c("c_ahafore")],by = list(tmp_financieros$LlaveHO), 
FUN = max, na.rm=TRUE)# obtener on df agrupado por hogar
colnames(gpo1)[colnames(gpo1) == "Group.1" ] <- "LlaveHO"
colnames(gpo1)[colnames(gpo1) == "x" ] <- "c_ahafore"
aux_financieros <- merge(aux_financieros, gpo1, by = "LlaveHO", all.x = T)
gpo1 <- aggregate(tmp_financieros[,c("v_ahafore")],by = list(tmp_financieros$LlaveHO), 
FUN = sum, na.rm=TRUE)# obtener on df agrupado por hogar
colnames(gpo1)[colnames(gpo1) == "Group.1" ] <- "LlaveHO"
colnames(gpo1)[colnames(gpo1) == "x" ] <- "v_ahafore"
aux_financieros <- merge(aux_financieros, gpo1, by = "LlaveHO", all.x = T)
gpo1 <- aggregate(tmp_financieros[,c("c_ahsegvi")],by = list(tmp_financieros$LlaveHO), 
FUN = max, na.rm=TRUE)# obtener on df agrupado por hogar
colnames(gpo1)[colnames(gpo1) == "Group.1" ] <- "LlaveHO"
colnames(gpo1)[colnames(gpo1) == "x" ] <- "c_ahsegvi"
aux_financieros <- merge(aux_financieros, gpo1, by = "LlaveHO", all.x = T)
gpo1 <- aggregate(tmp_financieros[,c("v_ahsegvi")],by = list(tmp_financieros$LlaveHO), 
FUN = sum, na.rm=TRUE)# obtener on df agrupado por hogar
colnames(gpo1)[colnames(gpo1) == "Group.1" ] <- "LlaveHO"
colnames(gpo1)[colnames(gpo1) == "x" ] <- "v_ahsegvi"
aux_financieros <- merge(aux_financieros, gpo1, by = "LlaveHO", all.x = T)
gpo1 <- aggregate(tmp_financieros[,c("c_ahot18")],by = list(tmp_financieros$LlaveHO), 
FUN = max, na.rm=TRUE)# obtener on df agrupado por hogar
colnames(gpo1)[colnames(gpo1) == "Group.1" ] <- "LlaveHO"
colnames(gpo1)[colnames(gpo1) == "x" ] <- "c_ahot18"
aux_financieros <- merge(aux_financieros, gpo1, by = "LlaveHO", all.x = T)
gpo1 <- aggregate(tmp_financieros[,c("v_ahot18")],by = list(tmp_financieros$LlaveHO), 
FUN = sum, na.rm=TRUE)# obtener on df agrupado por hogar
colnames(gpo1)[colnames(gpo1) == "Group.1" ] <- "LlaveHO"
colnames(gpo1)[colnames(gpo1) == "x" ] <- "v_ahot18"
aux_financieros <- merge(aux_financieros, gpo1, by = "LlaveHO", all.x = T)
# ****Actualizo la informacion de activos financieros por hogar en la tabla concentradora del hogar (Tenenciay valor del instrumento)
tmp_hogar1 <- merge(tmp_hogar1, aux_financieros, by = "LlaveHO", all.x = T)
tmp_hogar1$c_ahcaja.x <- ifelse( tmp_hogar1$c_ahcaja.y == 1, 1, 
tmp_hogar1$c_ahcaja.x)
tmp_hogar1$v_ahcaja.x <- ifelse( tmp_hogar1$c_ahcaja.y == 1, tmp_hogar1$v_ahcaja.y , 
tmp_hogar1$v_ahcaja.x)
tmp_hogar1$c_ahfami.x <- ifelse( tmp_hogar1$c_ahfami.y == 1, 1, 
tmp_hogar1$c_ahfami.x)
tmp_hogar1$v_ahfami.x <- ifelse( tmp_hogar1$c_ahfami.y == 1, tmp_hogar1$v_ahfami.y , 
tmp_hogar1$v_ahfami.x)
tmp_hogar1$c_ahtanda.x <- ifelse( tmp_hogar1$c_ahtanda.y == 1, 1, 
tmp_hogar1$c_ahtanda.x)
tmp_hogar1$v_ahtanda.x <- ifelse( tmp_hogar1$c_ahtanda.y == 1, tmp_hogar1$v_ahtanda.y, 
tmp_hogar1$v_ahtanda.x)
tmp_hogar1$c_ahprest.x <- ifelse( tmp_hogar1$c_ahprest.y == 1, 1, 
tmp_hogar1$c_ahprest.x)
tmp_hogar1$v_ahprest.x <- ifelse( tmp_hogar1$c_ahprest.y == 1, tmp_hogar1$v_ahprest.y, 
tmp_hogar1$v_ahprest.x)
tmp_hogar1$c_ahotro1.x <- ifelse( tmp_hogar1$c_ahotro1.y == 1, 1, 
tmp_hogar1$c_ahotro1.x)
tmp_hogar1$v_ahotro1.x <- ifelse( tmp_hogar1$c_ahotro1.y == 1, tmp_hogar1$v_ahotro1.y, 
tmp_hogar1$v_ahotro1.x)
tmp_hogar1$c_ahcta.x <- ifelse( tmp_hogar1$c_ahcta.y == 1, 1, 
tmp_hogar1$c_ahcta.x)
tmp_hogar1$v_ahcta.x <- ifelse( tmp_hogar1$c_ahcta.y == 1, tmp_hogar1$v_ahcta.y , 
tmp_hogar1$v_ahcta.x)
tmp_hogar1$c_ahchqs.x <- ifelse( tmp_hogar1$c_ahchqs.y == 1, 1, 
tmp_hogar1$c_ahchqs.x)
tmp_hogar1$v_ahchqs.x <- ifelse( tmp_hogar1$c_ahchqs.y == 1, tmp_hogar1$v_ahchqs.y , 
tmp_hogar1$v_ahchqs.x)
tmp_hogar1$c_ahprv.x <- ifelse( tmp_hogar1$c_ahprv.y == 1, 1, 
tmp_hogar1$c_ahprv.x)
tmp_hogar1$v_ahprv.x <- ifelse( tmp_hogar1$c_ahprv.y == 1, tmp_hogar1$v_ahprv.y , 
tmp_hogar1$v_ahprv.x)
tmp_hogar1$c_ahinvrs.x <- ifelse( tmp_hogar1$c_ahinvrs.y == 1, 1, 
tmp_hogar1$c_ahinvrs.x)
tmp_hogar1$v_ahinvrs.x <- ifelse( tmp_hogar1$c_ahinvrs.y == 1, tmp_hogar1$v_ahinvrs.y, 
tmp_hogar1$v_ahinvrs.x)
tmp_hogar1$c_ahotro2.x <- ifelse( tmp_hogar1$c_ahotro2.y == 1, 1, 
tmp_hogar1$c_ahotro2.x)
tmp_hogar1$v_ahotro2.x <- ifelse( tmp_hogar1$c_ahotro2.y == 1, tmp_hogar1$v_ahotro2.y, 
tmp_hogar1$v_ahotro2.x)
tmp_hogar1$c_ahnompe.x <- ifelse( tmp_hogar1$c_ahnompe.y == 1, 1, 
tmp_hogar1$c_ahnompe.x)
tmp_hogar1$v_ahnompe.x <- ifelse( tmp_hogar1$c_ahnompe.y == 1, tmp_hogar1$v_ahnompe.y, 
tmp_hogar1$v_ahnompe.x)
tmp_hogar1$c_ahctago.x <- ifelse( tmp_hogar1$c_ahctago.y == 1, 1, 
tmp_hogar1$c_ahctago.x)
tmp_hogar1$v_ahctago.x <- ifelse( tmp_hogar1$c_ahctago.y == 1, tmp_hogar1$v_ahctago.y, 
tmp_hogar1$v_ahctago.x)
tmp_hogar1$c_ahafore.x <- ifelse( tmp_hogar1$c_ahafore.y == 1, 1, 
tmp_hogar1$c_ahafore.x)
tmp_hogar1$v_ahafore.x <- ifelse( tmp_hogar1$c_ahafore.y == 1, tmp_hogar1$v_ahafore.y, 
tmp_hogar1$v_ahafore.x)
tmp_hogar1$c_ahsegvi.x <- ifelse( tmp_hogar1$c_ahsegvi.y == 1, 1, 
tmp_hogar1$c_ahsegvi.x)
tmp_hogar1$v_ahsegvi.x <- ifelse( tmp_hogar1$c_ahsegvi.y == 1, tmp_hogar1$v_ahsegvi.y, 
tmp_hogar1$v_ahsegvi.x)
colnames(tmp_hogar1)[colnames(tmp_hogar1) == "c_ahcaja.x" ] <- "c_ahcaja" 
colnames(tmp_hogar1)[colnames(tmp_hogar1) == "v_ahcaja.x" ] <- "v_ahcaja" 
colnames(tmp_hogar1)[colnames(tmp_hogar1) == "c_ahfami.x" ] <- "c_ahfami" 
colnames(tmp_hogar1)[colnames(tmp_hogar1) == "v_ahfami.x" ] <- "v_ahfami" 
colnames(tmp_hogar1)[colnames(tmp_hogar1) == "c_ahtanda.x"] <- "c_ahtanda" 
colnames(tmp_hogar1)[colnames(tmp_hogar1) == "v_ahtanda.x"] <- "v_ahtanda" 
colnames(tmp_hogar1)[colnames(tmp_hogar1) == "c_ahprest.x"] <- "c_ahprest" 
colnames(tmp_hogar1)[colnames(tmp_hogar1) == "v_ahprest.x"] <- "v_ahprest" 
colnames(tmp_hogar1)[colnames(tmp_hogar1) == "c_ahotro1.x"] <- "c_ahotro1" 
colnames(tmp_hogar1)[colnames(tmp_hogar1) == "v_ahotro1.x"] <- "v_ahotro1" 
colnames(tmp_hogar1)[colnames(tmp_hogar1) == "c_ahcta.x" ] <- "c_ahcta" 
colnames(tmp_hogar1)[colnames(tmp_hogar1) == "v_ahcta.x" ] <- "v_ahcta" 
colnames(tmp_hogar1)[colnames(tmp_hogar1) == "c_ahchqs.x" ] <- "c_ahchqs" 
colnames(tmp_hogar1)[colnames(tmp_hogar1) == "v_ahchqs.x" ] <- "v_ahchqs" 
colnames(tmp_hogar1)[colnames(tmp_hogar1) == "c_ahprv.x" ] <- "c_ahprv" 
colnames(tmp_hogar1)[colnames(tmp_hogar1) == "v_ahprv.x" ] <- "v_ahprv" 
colnames(tmp_hogar1)[colnames(tmp_hogar1) == "c_ahinvrs.x"] <- "c_ahinvrs" 
colnames(tmp_hogar1)[colnames(tmp_hogar1) == "v_ahinvrs.x"] <- "v_ahinvrs" 
colnames(tmp_hogar1)[colnames(tmp_hogar1) == "c_ahotro2.x"] <- "c_ahotro2" 
colnames(tmp_hogar1)[colnames(tmp_hogar1) == "v_ahotro2.x"] <- "v_ahotro2"
colnames(tmp_hogar1)[colnames(tmp_hogar1) == "c_ahnompe.x"] <- "c_ahnompe" 
colnames(tmp_hogar1)[colnames(tmp_hogar1) == "v_ahnompe.x"] <- "v_ahnompe" 
colnames(tmp_hogar1)[colnames(tmp_hogar1) == "c_ahctago.x"] <- "c_ahctago"
colnames(tmp_hogar1)[colnames(tmp_hogar1) == "v_ahctago.x"] <- "v_ahctago" 
colnames(tmp_hogar1)[colnames(tmp_hogar1) == "c_ahafore.x"] <- "c_ahafore" 
colnames(tmp_hogar1)[colnames(tmp_hogar1) == "v_ahafore.x"] <- "v_ahafore" 
colnames(tmp_hogar1)[colnames(tmp_hogar1) == "c_ahsegvi.x"] <- "c_ahsegvi" 
colnames(tmp_hogar1)[colnames(tmp_hogar1) == "v_ahsegvi.x"] <- "v_ahsegvi"
colnames(tmp_hogar1)[colnames(tmp_hogar1) == "c_ahot18.x"] <- "c_ahot18" 
colnames(tmp_hogar1)[colnames(tmp_hogar1) == "v_ahot18.x"] <- "v_ahot18"
tmp_hogar1 <- tmp_hogar1[, !names(tmp_hogar1) %in% 
c("c_ahcaja.y","v_ahcaja.y","c_ahfami.y","v_ahfami.y",
 
"c_ahtanda.y","v_ahtanda.y","c_ahprest.y","v_ahprest.y",
 
"c_ahotro1.y","v_ahotro1.y","c_ahcta.y","v_ahcta.y","c_ahchqs.y",
 
"v_ahchqs.y","c_ahprv.y","v_ahprv.y","c_ahinvrs.y","v_ahinvrs.y",
 
"c_ahotro2.y","v_ahotro2.y","c_ahnompe.y","v_ahnompe.y","c_ahctago.y",
 
"v_ahctago.y","c_ahafore.y","v_ahafore.y","c_ahsegvi.y","v_ahsegvi.y",
 "c_ahot18.y","v_ahot18.y")]
# **************************************************************************************
# ***Agrupa los conceptos que desagregan los activos Financieros (Ref tabulado 18)
tmp_hogar1$c_ctachqs <- ifelse(ifelse(is.na(tmp_hogar1$c_ahchqs), 0 , 
tmp_hogar1$c_ahchqs) + 
 ifelse(is.na(tmp_hogar1$c_ahcta ), 0 , tmp_hogar1$c_ahcta 
) > 0, 1, 0)
tmp_hogar1$v_ctachqs <- ifelse(is.na(tmp_hogar1$v_ahcta ), 0, tmp_hogar1$v_ahcta) +
 ifelse(is.na(tmp_hogar1$v_ahchqs), 0, tmp_hogar1$v_ahchqs)
tmp_hogar1$c_nompen <- tmp_hogar1$c_ahnompe
tmp_hogar1$v_nompen <- tmp_hogar1$v_ahnompe
tmp_hogar1$c_afore <- tmp_hogar1$c_ahafore
tmp_hogar1$v_afore <- tmp_hogar1$v_ahafore
tmp_hogar1$c_ctagob <- tmp_hogar1$c_ahctago
tmp_hogar1$v_ctagob <- tmp_hogar1$v_ahctago
tmp_hogar1$c_segvid <- tmp_hogar1$c_ahsegvi
tmp_hogar1$v_segvid <- tmp_hogar1$v_ahsegvi
tmp_hogar1$c_prvinvr <- ifelse(ifelse(is.na(tmp_hogar1$c_ahprv ), 0, 
tmp_hogar1$c_ahprv) +
 ifelse(is.na(tmp_hogar1$c_ahinvrs), 0, 
tmp_hogar1$c_ahinvrs) >= 1, 1, 0)
tmp_hogar1$v_prvinvr <- ifelse(is.na(tmp_hogar1$v_ahprv ), 0, tmp_hogar1$v_ahprv ) + 
 ifelse(is.na(tmp_hogar1$v_ahinvrs), 0, tmp_hogar1$v_ahinvrs)
tmp_hogar1$c_otroaf <- ifelse(ifelse(is.na(tmp_hogar1$c_ahcaja ), 0, 
tmp_hogar1$c_ahcaja) +
 ifelse(is.na(tmp_hogar1$c_ahfami ), 0, 
tmp_hogar1$c_ahfami) +
 ifelse(is.na(tmp_hogar1$c_ahtanda), 0, 
tmp_hogar1$c_ahtanda) +
 ifelse(is.na(tmp_hogar1$c_ahprest), 0, 
tmp_hogar1$c_ahprest) +
 ifelse(is.na(tmp_hogar1$c_ahotro1), 0, 
tmp_hogar1$c_ahotro1) +
 ifelse(is.na(tmp_hogar1$c_ahotro2), 0, 
tmp_hogar1$c_ahotro2) > 0, 1, 0)
tmp_hogar1$v_otroaf <- ifelse(is.na(tmp_hogar1$v_ahcaja ), 0, tmp_hogar1$v_ahcaja ) + 
 ifelse(is.na(tmp_hogar1$v_ahfami ), 0, tmp_hogar1$v_ahfami ) + ifelse(is.na(tmp_hogar1$v_ahtanda), 0, tmp_hogar1$v_ahtanda) + ifelse(is.na(tmp_hogar1$v_ahprest), 0, tmp_hogar1$v_ahprest) +
ifelse(is.na(tmp_hogar1$v_ahotro1), 0, tmp_hogar1$v_ahotro1) +
ifelse(is.na(tmp_hogar1$v_ahotro2), 0, tmp_hogar1$v_ahotro2)

# ***Obtengo hogares con activo Financiero y su valor
tmp_hogar1$cacvo_fin <- ifelse(ifelse(is.na(tmp_hogar1$c_ctachqs), 0, 
tmp_hogar1$c_ctachqs) + 
 ifelse(is.na(tmp_hogar1$c_afore ), 0, tmp_hogar1$c_afore 
) +
 ifelse(is.na(tmp_hogar1$c_nompen ), 0, 
tmp_hogar1$c_nompen ) +
 ifelse(is.na(tmp_hogar1$c_ctagob ), 0, 
tmp_hogar1$c_ctagob ) +
 ifelse(is.na(tmp_hogar1$c_segvid ), 0, 
tmp_hogar1$c_segvid ) +
 ifelse(is.na(tmp_hogar1$c_prvinvr), 0, 
tmp_hogar1$c_prvinvr) +
 ifelse(is.na(tmp_hogar1$c_otroaf ), 0, 
tmp_hogar1$c_otroaf ) > 0, 1, tmp_hogar1$cacvo_fin)
tmp_hogar1$val_finan <- ifelse(is.na(tmp_hogar1$v_ctachqs), 0, tmp_hogar1$v_ctachqs) + 
 ifelse(is.na(tmp_hogar1$v_nompen ), 0, tmp_hogar1$v_nompen ) +
 ifelse(is.na(tmp_hogar1$v_afore ), 0, tmp_hogar1$v_afore ) + 
 ifelse(is.na(tmp_hogar1$v_ctagob ), 0, tmp_hogar1$v_ctagob ) +
ifelse(is.na(tmp_hogar1$v_segvid ), 0, tmp_hogar1$v_segvid ) + 
 ifelse(is.na(tmp_hogar1$v_prvinvr), 0, tmp_hogar1$v_prvinvr) +
 ifelse(is.na(tmp_hogar1$v_otroaf ), 0, tmp_hogar1$v_otroaf )
tmp_hogar1$aux1 <- tmp_hogar1$fac_hog * tmp_hogar1$cacvo_fin
tmp_hogar1$aux2 <- tmp_hogar1$fac_hog * tmp_hogar1$val_finan
gpo1 <- sum(aggregate(tmp_hogar1[,c("aux1")],by = list(tmp_hogar1$LlaveHO), FUN = sum, 
na.rm=TRUE)$x) # obtener on df agrupado por hogar
gpo2 <- sum(aggregate(tmp_hogar1[,c("aux2")],by = list(tmp_hogar1$LlaveHO), FUN = sum, 
na.rm=TRUE)$x)/1000000 # obtener on df agrupado por hogar
nofinan <- rbind(nofinan, c(1, "+Activos Financieros", gpo1, gpo2))
tmp_hogar1 <- tmp_hogar1[, !names(tmp_hogar1) %in% c("aux1","aux2") ] # Eliminar columnas
# **************************************************************************************
# *****************FIN DE SECCION DE ACTIVOS FINANCIEROS
# **************************************************************************************
# *****************INICIO DE SECCION DE DEUDAS
# **************************************************************************************
# ****Tablas auxiliares para Limpieza y transformacion de 
tmp_deuda_vpal <- read.csv(file = "TVivienda.csv", header=TRUE, sep=",", 
colClasses="character")
names(tmp_deuda_vpal) <- tolower(names(tmp_deuda_vpal))
tmp_deuda_vpal$LlaveVI <- paste(tmp_deuda_vpal$upm, tmp_deuda_vpal$viv_sel, sep="")
# Eliminar columnas innecesarias
tmp_deuda_vpal <- tmp_deuda_vpal[, names(tmp_deuda_vpal) %in% c("LlaveVI", "p4_17", 
"p4_33", "p4_40", "p4_42") ] # Eliminar columnas
tmp_deuda_vpal <- tmp_deuda_vpal[(tmp_deuda_vpal$p4_17 == "1" | tmp_deuda_vpal$p4_40 == 
"1" ), ] # eliminar registros que no cumplan con la condición
tmp_deuda_vpal <- tmp_deuda_vpal[order(tmp_deuda_vpal$LlaveVI), ]
tmp_deuda_vsec <- read.csv(file = "TPropiedad.csv", header=TRUE, sep=",", 
colClasses="character")
names(tmp_deuda_vsec) <- tolower(names(tmp_deuda_vsec))
tmp_deuda_vsec$LlaveVI <- paste(tmp_deuda_vsec$upm, tmp_deuda_vsec$viv_sel, sep="")
tmp_deuda_vsec$LlaveHO <- paste(tmp_deuda_vsec$upm, tmp_deuda_vsec$viv_sel,tmp_deuda_vsec$hogar, sep="")
# Eliminar columnas innecesarias
tmp_deuda_vsec <- tmp_deuda_vsec[, names(tmp_deuda_vsec) %in% c("LlaveVI", "LlaveHO", 
"p5_12", "p5_16") ] # Eliminar columnas
tmp_deuda_vsec <- tmp_deuda_vsec[(tmp_deuda_vsec$p5_12 == "1" ), ] # eliminar registros que no cumplan con la condición
tmp_deuda_vsec <- tmp_deuda_vsec[order(tmp_deuda_vsec$LlaveHO), ]
tmp_deuda_t__deptal <- read.csv(file = "TDepar.csv", header=TRUE, sep=",", 
colClasses="character")
names(tmp_deuda_t__deptal) <- tolower(names(tmp_deuda_t__deptal))
tmp_deuda_t__deptal$LlaveVI <- paste(tmp_deuda_t__deptal$upm, 
tmp_deuda_t__deptal$viv_sel, sep="")
tmp_deuda_t__deptal$LlaveHO <- paste(tmp_deuda_t__deptal$upm, 
tmp_deuda_t__deptal$viv_sel, tmp_deuda_t__deptal$hogar, sep="")
# Eliminar columnas innecesarias
tmp_deuda_t__deptal <- tmp_deuda_t__deptal[, names(tmp_deuda_t__deptal) %in% 
c("LlaveVI", "LlaveHO", "p8_15") ] # Eliminar columnas
tmp_deuda_t__deptal <- tmp_deuda_t__deptal[order(tmp_deuda_t__deptal$LlaveHO), ]
tmp_deuda_t_bnco <- read.csv(file = "TBanca.csv", header=TRUE, sep=",", 
colClasses="character")
names(tmp_deuda_t_bnco) <- tolower(names(tmp_deuda_t_bnco))
tmp_deuda_t_bnco$LlaveVI <- paste(tmp_deuda_t_bnco$upm, tmp_deuda_t_bnco$viv_sel, 
sep="")
tmp_deuda_t_bnco$LlaveHO <- paste(tmp_deuda_t_bnco$upm, tmp_deuda_t_bnco$viv_sel, 
tmp_deuda_t_bnco$hogar, sep="")
# Eliminar columnas innecesarias
tmp_deuda_t_bnco <- tmp_deuda_t_bnco[, names(tmp_deuda_t_bnco) %in% c("LlaveVI", 
"LlaveHO", "p8_21") ] # Eliminar columnas
tmp_deuda_t_bnco <- tmp_deuda_t_bnco[order(tmp_deuda_t_bnco$LlaveHO), ]
# ************* credito de vehiculos
# Auto y Moto
tmp_automoto <- read.csv(file = "TModulo.csv", header=TRUE, sep=",", 
colClasses="character")
names(tmp_automoto) <- tolower(names(tmp_automoto))
tmp_automoto$LlaveVI <- paste(tmp_automoto$upm, tmp_automoto$viv_sel, sep="")
tmp_automoto$LlaveHO <- paste(tmp_automoto$upm, tmp_automoto$viv_sel, 
tmp_automoto$hogar, sep="")
tmp_automoto <- tmp_automoto[(tmp_automoto$p7_4_1 == "1" | 
 tmp_automoto$p7_4_2 == "1" |
ifelse(gsub(" ", "", tmp_automoto$p7_5_1) == "", 0, 
as.integer(tmp_automoto$p7_5_1)) > 0 |
 ifelse(gsub(" ", "", tmp_automoto$p7_5_2) == "", 0, 
as.integer(tmp_automoto$p7_5_2)) > 0), ] # eliminar registros que no cumplan con la condición
tmp_automoto$factor <- as.integer(tmp_automoto$factor)
tmp_automoto <- aggregate(tmp_automoto[,c("factor")],by = list(tmp_automoto$LlaveHO), 
FUN = sum, na.rm=TRUE)
colnames(tmp_automoto)[colnames(tmp_automoto) == "Group.1"] <- "LlaveHO"
colnames(tmp_automoto)[colnames(tmp_automoto) == "x" ] <- "factor"
gpo1 <- read.csv(file = "TModulo.csv", header=TRUE, sep=",", colClasses="character")
names(gpo1) <- tolower(names(gpo1))
gpo1$LlaveHO <- paste(gpo1$upm, gpo1$viv_sel, gpo1$hogar, sep="")
gpo1$uni <- 1
gpo1 <- gpo1[gpo1$p7_4_1 == "1", ]
gpo1 <- aggregate(gpo1[,c("uni")],by = list(gpo1$LlaveHO), FUN = sum, na.rm=TRUE)
colnames(gpo1)[colnames(gpo1) == "Group.1"] <- "LlaveHO"
gpo1$p7_4_1 <- 1
gpo2 <- read.csv(file = "TModulo.csv", header=TRUE, sep=",", colClasses="character")
names(gpo2) <- tolower(names(gpo2))
gpo2$LlaveHO <- paste(gpo2$upm, gpo2$viv_sel, gpo2$hogar, sep="")
gpo2$uni <- 1
gpo2 <- gpo2[gpo2$p7_4_2 == "1", ]
gpo2 <- aggregate(gpo2[,c("uni")],by = list(gpo2$LlaveHO), FUN = sum, na.rm=TRUE)
colnames(gpo2)[colnames(gpo2) == "Group.1"] <- "LlaveHO"
gpo2$p7_4_2 <- 1
tmp_automoto <- merge(tmp_automoto, gpo1, by = "LlaveHO", all.x = T)
tmp_automoto <- merge(tmp_automoto, gpo2, by = "LlaveHO", all.x = T)
tmp_automoto$p7_4_1 <- ifelse(is.na(tmp_automoto$p7_4_1), 0, 1)
tmp_automoto$p7_4_2 <- ifelse(is.na(tmp_automoto$p7_4_2), 0, 1)
tmp_automoto$p7_12 <- 0
tmp_automoto$p7_21 <- 0
# Eliminar columnas innecesarias
tmp_automoto <- tmp_automoto[, names(tmp_automoto) %in% c("LlaveVI", "LlaveHO", 
"factor", "p7_4_1", "p7_4_2", "p7_12", "p7_21") ] # Eliminar columnas
#Solo Auto
tmp_auto <- read.csv(file = "TAuto.csv", header=TRUE, sep=",", colClasses="character")
names(tmp_auto) <- tolower(names(tmp_auto))
tmp_auto$LlaveHO <- paste(tmp_auto$upm, tmp_auto$viv_sel, tmp_auto$hogar, sep="")
tmp_auto$p7_12 <- as.integer(tmp_auto$p7_12)
tmp_auto <- tmp_auto[(tmp_auto$p7_12 >= 1 & tmp_auto$p7_12 <= 9999887), ] # eliminar registros que no cumplan con la condición
tmp_auto <- aggregate(tmp_auto[,c("p7_12")], by=list("LlaveHO"=tmp_auto$LlaveHO), FUN = 
sum, na.rm=TRUE)# obtener on df agrupado por hogar
#Solo Moto
tmp_moto <- read.csv(file = "TMoto.csv", header=TRUE, sep=",", colClasses="character")
names(tmp_moto) <- tolower(names(tmp_moto))
tmp_moto$LlaveHO <- paste(tmp_moto$upm, tmp_moto$viv_sel, tmp_moto$hogar, sep="")
tmp_moto$p7_21 <- as.integer(tmp_moto$p7_21)
tmp_moto <- tmp_moto[(tmp_moto$p7_21 >= 1 & tmp_moto$p7_21 <= 9999887), ] # eliminar registros que no cumplan con la condición
tmp_moto <- aggregate(tmp_moto[,c("p7_21")], by = list("LlaveHO"=tmp_moto$LlaveHO), FUN 
= sum, na.rm=TRUE)# obtener on df agrupado por hogar
tmp_automoto <- merge(tmp_automoto, tmp_auto, by="LlaveHO", all.x = T)
tmp_automoto <- merge(tmp_automoto, tmp_moto, by="LlaveHO", all.x = T)
tmp_automoto$p7_12 <- ifelse(is.na(tmp_automoto$x.x), 0, tmp_automoto$x.x)
tmp_automoto$p7_21 <- ifelse(is.na(tmp_automoto$x.y), 0, tmp_automoto$x.y)
tmp_automoto <- tmp_automoto[, !names(tmp_automoto) %in% c("x.x","x.y")]
# *****credito nomina/personal
tmp_deuda_nomper <- read.csv(file = "TModulo.csv", header=TRUE, sep=",", 
colClasses="character")
names(tmp_deuda_nomper) <- tolower(names(tmp_deuda_nomper))
tmp_deuda_nomper$LlaveHO <- paste(tmp_deuda_nomper$upm, tmp_deuda_nomper$viv_sel, 
tmp_deuda_nomper$hogar, sep="")
tmp_deuda_nomper <- tmp_deuda_nomper[(ifelse(gsub(" ", "", tmp_deuda_nomper$p8_9_3) == 
"", 0, as.integer(tmp_deuda_nomper$p8_9_3)) > 0 |
 ifelse(gsub(" ", "", tmp_deuda_nomper$p8_9_5) == 
"", 0, as.integer(tmp_deuda_nomper$p8_9_5)) > 0), ] # eliminar registros que no cumplan con la condición
tmp_deuda_nomper$factor <- as.integer(tmp_deuda_nomper$factor)
tmp_deuda_nomper <- aggregate(tmp_deuda_nomper[,c("factor")], by = 
list("LlaveHO"=tmp_deuda_nomper$LlaveHO), FUN = sum, na.rm=TRUE)# obtener on df agrupado por hogar
colnames(tmp_deuda_nomper)[colnames(tmp_deuda_nomper) == "x"] <- "factor"
tmp_deuda_nomper$p8_25 <- 0
tmp_deuda_nomper$p8_41 <- 0
tmp_deuda_nomina <- read.csv(file = "TNomina.csv", header=TRUE, sep=",", 
colClasses="character")
names(tmp_deuda_nomina) <- tolower(names(tmp_deuda_nomina))
tmp_deuda_nomina$LlaveHO <- paste(tmp_deuda_nomina$upm, tmp_deuda_nomina$viv_sel, 
tmp_deuda_nomina$hogar, sep="")
tmp_deuda_nomina <- tmp_deuda_nomina[(ifelse(gsub(" ", "", tmp_deuda_nomina$p8_25) == "", 0, as.integer(tmp_deuda_nomina$p8_25)) >= 1 &
 ifelse(gsub(" ", "", tmp_deuda_nomina$p8_25) == 
"", 0, as.integer(tmp_deuda_nomina$p8_25)) <= 999887), ] 
tmp_deuda_nomina$p8_25 <- as.integer(tmp_deuda_nomina$p8_25)
tmp_deuda_nomina <- aggregate(tmp_deuda_nomina[,c("p8_25")], by = 
list("LlaveHO"=tmp_deuda_nomina$LlaveHO), FUN = sum, na.rm=TRUE)# obtener on df agrupado por hogar
colnames(tmp_deuda_nomina)[colnames(tmp_deuda_nomina) == "x"] <- "p8_25"
tmp_deuda_personal <- read.csv(file = "TPersonal.csv", header=TRUE, sep=",", 
colClasses="character")
names(tmp_deuda_personal) <- tolower(names(tmp_deuda_personal))
tmp_deuda_personal$LlaveHO <- paste(tmp_deuda_personal$upm, tmp_deuda_personal$viv_sel, 
tmp_deuda_personal$hogar, sep="")
tmp_deuda_personal <- tmp_deuda_personal[(ifelse(gsub(" ", "", tmp_deuda_personal$p8_41) 
== "", 0, as.integer(tmp_deuda_personal$p8_41)) >= 1 &
 ifelse(gsub(" ", "", tmp_deuda_personal$p8_41) 
== "", 0, as.integer(tmp_deuda_personal$p8_41)) <= 999887), ] 
tmp_deuda_personal$p8_41 <- as.integer(tmp_deuda_personal$p8_41)
tmp_deuda_personal <- aggregate(tmp_deuda_personal[,c("p8_41")], by = 
list("LlaveHO"=tmp_deuda_personal$LlaveHO), FUN = sum, na.rm=TRUE)# obtener on df agrupado por hogar
colnames(tmp_deuda_personal)[colnames(tmp_deuda_personal) == "x"] <- "p8_41"
tmp_deuda_nomper <- merge(tmp_deuda_nomper, tmp_deuda_nomina , by="LlaveHO", all.x = T)
tmp_deuda_nomper <- merge(tmp_deuda_nomper, tmp_deuda_personal, by="LlaveHO", all.x = T)
tmp_deuda_nomper$p8_25.x <- ifelse(is.na(tmp_deuda_nomper$p8_25.y), 0, 
tmp_deuda_nomper$p8_25.y)
tmp_deuda_nomper$p8_41.x <- ifelse(is.na(tmp_deuda_nomper$p8_41.y), 0, 
tmp_deuda_nomper$p8_41.y)
colnames(tmp_deuda_nomper)[colnames(tmp_deuda_nomper) == "p8_25.x"] <- "p8_25" 
colnames(tmp_deuda_nomper)[colnames(tmp_deuda_nomper) == "p8_41.x"] <- "p8_41" 
tmp_deuda_nomper <- tmp_deuda_nomper[, !names(tmp_deuda_nomper) %in% 
c("p8_25.y","p8_41.y")]
# *****credito grupal
tmp_grupal <- read.csv(file = "TModulo.csv", header=TRUE, sep=",", 
colClasses="character")
names(tmp_grupal) <- tolower(names(tmp_grupal))
tmp_grupal <- tmp_grupal[( tmp_grupal$p8_8_6 == "1" ), ] # eliminar registros que no cumplan con la condición
tmp_grupal$LlaveHO <- paste(tmp_grupal$upm, tmp_grupal$viv_sel, tmp_grupal$hogar, 
sep="")
tmp_grupal$factor <- as.integer(tmp_grupal$factor)
tmp_grupal <- aggregate(tmp_grupal[,c("factor")], by = 
list("LlaveHO"=tmp_grupal$LlaveHO), FUN = sum, na.rm=TRUE)# obtener on df agrupado por hogar
colnames(tmp_grupal)[colnames(tmp_grupal) == "x"] <- "factor"
tmp_grupal$p8_8_6 <- 1
tmp_grupal$p8_49 <- 0
aux_grupal <- read.csv(file = "TGrupal.csv", header=TRUE, sep=",", 
colClasses="character")
names(aux_grupal) <- tolower(names(aux_grupal))
aux_grupal$p8_49 <- as.integer(aux_grupal$p8_49)
aux_grupal <- aux_grupal[( aux_grupal$p8_49 >= 1 & aux_grupal$p8_49 <= 999887 ), ] # eliminar registros que no cumplan con la condición
aux_grupal$LlaveHO <- paste(aux_grupal$upm, aux_grupal$viv_sel, aux_grupal$hogar, 
sep="")
aux_grupal <- aggregate(aux_grupal[,c("p8_49")], by = 
list("LlaveHO"=aux_grupal$LlaveHO), FUN = sum, na.rm=TRUE)# obtener on df agrupado por hogar
colnames(aux_grupal)[colnames(aux_grupal) == "x"] <- "p8_49"
tmp_grupal <- merge(tmp_grupal, aux_grupal, by = "LlaveHO", all.x = T)
tmp_grupal$p8_49.x <- ifelse(is.na(tmp_grupal$p8_49.y), 0, tmp_grupal$p8_49.y)
colnames(tmp_grupal)[colnames(tmp_grupal) == "p8_49.x"] <- "p8_49" 
tmp_grupal <- tmp_grupal[, !names(tmp_grupal) %in% c("p8_49.y")]
# *****credito edicativo
tmp_educativo <- read.csv(file = "TModulo.csv", header=TRUE, sep=",", 
colClasses="character")
names(tmp_educativo) <- tolower(names(tmp_educativo))
tmp_educativo <- tmp_educativo[( tmp_educativo$p8_9_4 == "1" ), ] # eliminar registros que no cumplan con la condición
tmp_educativo$LlaveHO <- paste(tmp_educativo$upm, tmp_educativo$viv_sel, 
tmp_educativo$hogar, sep="")
tmp_educativo$factor <- as.integer(tmp_educativo$factor)
tmp_educativo <- aggregate(tmp_educativo[,c("factor")], by = 
list("LlaveHO"=tmp_educativo$LlaveHO), FUN = sum, na.rm=TRUE)# obtener on df agrupado por hogar
colnames(tmp_educativo)[colnames(tmp_educativo) == "x"] <- "factor"
tmp_educativo$p8_9_4 <- 1
tmp_educativo$p8_34 <- 0
aux_educativo <- read.csv(file = "TEduca.csv", header=TRUE, sep=",", 
colClasses="character")
names(aux_educativo) <- tolower(names(aux_educativo))
aux_educativo$p8_34 <- as.integer(aux_educativo$p8_34)
aux_educativo <- aux_educativo[( aux_educativo$p8_34 >= 1 & aux_educativo$p8_34 <= 
999887 ), ] # eliminar registros que no cumplan con la condición
aux_educativo$LlaveHO <- paste(aux_educativo$upm, aux_educativo$viv_sel, 
aux_educativo$hogar, sep="")
aux_educativo <- aggregate(aux_educativo[,c("p8_34")], by = 
list("LlaveHO"=aux_educativo$LlaveHO), FUN = sum, na.rm=TRUE)# obtener on df agrupado por hogar
colnames(aux_educativo)[colnames(aux_educativo) == "x"] <- "p8_34"
tmp_educativo <- merge(tmp_educativo, aux_educativo, by = "LlaveHO", all.x = T)
tmp_educativo$p8_34.x <- ifelse(is.na(tmp_educativo$p8_34.y), 0, tmp_educativo$p8_34.y)
colnames(tmp_educativo)[colnames(tmp_educativo) == "p8_34.x"] <- "p8_34"
tmp_educativo <- tmp_educativo[, !names(tmp_educativo) %in% c("p8_34.y")]
# *****credito Bienes productivos
tmp_cred_agricola <- read.csv(file = "TModulo.csv", header=TRUE, sep=",", 
colClasses="character")
names(tmp_cred_agricola) <- tolower(names(tmp_cred_agricola))
tmp_cred_agricola <- tmp_cred_agricola[( tmp_cred_agricola$p6_25 == "1" ), ] # eliminar registros que no cumplan con la condición
tmp_cred_agricola$LlaveHO <- paste(tmp_cred_agricola$upm, tmp_cred_agricola$viv_sel, 
tmp_cred_agricola$hogar, sep="")
tmp_cred_agricola$p6_27 <- as.integer(tmp_cred_agricola$p6_27)
tmp_cred_agricola <- aggregate(tmp_cred_agricola[,c("p6_27")], by = 
list("LlaveHO"=tmp_cred_agricola$LlaveHO), FUN = sum, na.rm=TRUE)# obtener on df agrupado por hogar
colnames(tmp_cred_agricola)[colnames(tmp_cred_agricola) == "x"] <- "p6_27"
tmp_cred_agricola$p6_25 <- 1
# ******Credito Negocio
tmp_cred_neg <- read.csv(file = "TUnico.csv", header=TRUE, sep=",", 
colClasses="character")
names(tmp_cred_neg) <- tolower(names(tmp_cred_neg))
tmp_cred_neg <- tmp_cred_neg[( tmp_cred_neg$p6_11 == "1" ), ] # eliminar registros que no cumplan con la condición
tmp_cred_neg$p6_17 <- ifelse(as.integer(tmp_cred_neg$p6_17) >= 1 & 
as.integer(tmp_cred_neg$p6_17) <= 9999887, as.integer(tmp_cred_neg$p6_17), 0)
tmp_cred_neg$LlaveHO <- paste(tmp_cred_neg$upm, tmp_cred_neg$viv_sel, 
tmp_cred_neg$hogar, sep="")
tmp_cred_neg <- aggregate(tmp_cred_neg[,c("p6_17")], by = list("LlaveHO"=tmp_cred_neg$LlaveHO), FUN = sum, na.rm=TRUE)# obtener on df agrupado por hogar
colnames(tmp_cred_neg)[colnames(tmp_cred_neg) == "x"] <- "p6_17"
tmp_cred_neg$p6_11 <- 1
#********Créditos_informales
tmp_cred_Ot2 <- read.csv(file = "TModulo.csv", header=TRUE, sep=",", 
colClasses="character")
names(tmp_cred_Ot2) <- tolower(names(tmp_cred_Ot2))
tmp_cred_Ot2 <- tmp_cred_Ot2[( tmp_cred_Ot2$p8_1_1 == "1" | tmp_cred_Ot2$p8_1_2 == "1" | 
tmp_cred_Ot2$p8_1_3 == "1" | tmp_cred_Ot2$p8_1_4 == "1" ), ] # eliminar registros que no cumplan con la condición
tmp_cred_Ot2$LlaveHO <- paste(tmp_cred_Ot2$upm, tmp_cred_Ot2$viv_sel, 
tmp_cred_Ot2$hogar, sep="")
tmp_cred_Ot2$p8_4_1 <- ifelse(as.integer(tmp_cred_Ot2$p8_4_1) >= 1 & 
as.integer(tmp_cred_Ot2$p8_4_1) <= 999887, as.integer(tmp_cred_Ot2$p8_4_1), 0) 
tmp_cred_Ot2$p8_4_2 <- ifelse(as.integer(tmp_cred_Ot2$p8_4_2) >= 1 & 
as.integer(tmp_cred_Ot2$p8_4_2) <= 999887, as.integer(tmp_cred_Ot2$p8_4_2), 0) 
tmp_cred_Ot2$p8_4_3 <- ifelse(as.integer(tmp_cred_Ot2$p8_4_3) >= 1 & 
as.integer(tmp_cred_Ot2$p8_4_3) <= 999887, as.integer(tmp_cred_Ot2$p8_4_3), 0) 
tmp_cred_Ot2$p8_4_4 <- ifelse(as.integer(tmp_cred_Ot2$p8_4_4) >= 1 & 
as.integer(tmp_cred_Ot2$p8_4_4) <= 999887, as.integer(tmp_cred_Ot2$p8_4_4), 0) 
tmp_cred_Ot2 <- aggregate(tmp_cred_Ot2[,c("p8_4_1", "p8_4_2", "p8_4_3", "p8_4_4")], by = 
list("LlaveHO"=tmp_cred_Ot2$LlaveHO), FUN = sum, na.rm=TRUE)# obtener on df agrupado por hogar
tmp_cred_Ot2$cred_inf <- 1
# ********Créditos_informales Asociados a la vivienda
tmp_cred_Ot1 <- read.csv(file = "TVivienda.csv", header=TRUE, sep=",", 
colClasses="character")
names(tmp_cred_Ot1) <- tolower(names(tmp_cred_Ot1))
tmp_cred_Ot1 <- tmp_cred_Ot1[( tmp_cred_Ot1$p4_43_1 == "1" | tmp_cred_Ot1$p4_43_2 == "1" 
| tmp_cred_Ot1$p4_43_3 == "1" | tmp_cred_Ot1$p4_43_4 == "1" | tmp_cred_Ot1$p4_51 == 
"1"), ] # eliminar registros que no cumplan con la condición
tmp_cred_Ot1$LlaveVI <- paste(tmp_cred_Ot1$upm, tmp_cred_Ot1$viv_sel, sep="")
# Eliminar columnas innecesarias
tmp_cred_Ot1 <- tmp_cred_Ot1[, names(tmp_cred_Ot1) %in% c("LlaveVI", "p4_43_1", 
"p4_46_1", "p4_43_2", "p4_46_2", "p4_43_3", "p4_46_3", "p4_43_4", "p4_46_4", "p4_51", 
"p4_54") ] # Eliminar columnas
tmp_cred_Ot1$cred_inf_v <- 1
# ********************************************************
# **** Deuda
tmp_deuda_vpal$uni <- 1
tmp_hogar1 <- merge(tmp_hogar1, tmp_deuda_vpal, by = "LlaveVI", all.x = T)
tmp_hogar1$uni <- ifelse(is.na(tmp_hogar1$uni), 0, tmp_hogar1$uni)
tmp_hogar1$ccred_vpal <- ifelse(tmp_hogar1$h_ppal == 1 & tmp_hogar1$uni == 1, 1, 0)
tmp_hogar1$mnto_vpal <- ifelse(tmp_hogar1$h_ppal != 1 | tmp_hogar1$uni != 1 | 
tmp_hogar1$p4_33 %in% c("999999888", "999999999"), 0, as.integer(tmp_hogar1$p4_33)) +
 ifelse(tmp_hogar1$h_ppal != 1 | tmp_hogar1$uni != 1 | 
tmp_hogar1$p4_42 %in% c("999999888", "999999999"), 0, as.integer(tmp_hogar1$p4_42))
tmp_hogar1 <- tmp_hogar1[, !names(tmp_hogar1) %in% c("uni") ] # Eliminar columnas
# *****Vivienda secundaria
aux_deuda_vsec <- tmp_deuda_vsec
aux_deuda_vsec$p5_16 <- as.integer(aux_deuda_vsec$p5_16)
aux_deuda_vsec$p5_16 <- ifelse(aux_deuda_vsec$p5_16 %in% c(99999888, 99999999), 0, 
aux_deuda_vsec$p5_16)
aux_deuda_vsec <- aggregate(aux_deuda_vsec[,c("p5_16")], by = 
list("LlaveHO"=aux_deuda_vsec$LlaveHO), FUN = sum, na.rm=TRUE)# obtener on df agrupado por hogar
aux_deuda_vsec$ccred_vsec <- 1
colnames(aux_deuda_vsec)[colnames(aux_deuda_vsec) == "x"] <- "mnto_vsec"
tmp_hogar1 <- merge(tmp_hogar1, aux_deuda_vsec, by = "LlaveHO", all.x = T)
tmp_hogar1$ccred_vsec.x <- ifelse(is.na(tmp_hogar1$ccred_vsec.y), 0, 1)
tmp_hogar1$mnto_vsec.x <- ifelse(tmp_hogar1$ccred_vsec.x == 1, tmp_hogar1$mnto_vsec.y, 
0)
colnames(tmp_hogar1)[colnames(tmp_hogar1) == "ccred_vsec.x"] <- "ccred_vsec"
colnames(tmp_hogar1)[colnames(tmp_hogar1) == "mnto_vsec.x"] <- "mnto_vsec"
tmp_hogar1 <- tmp_hogar1[, !names(tmp_hogar1) %in% c("mnto_vsec.y","ccred_vsec.y")]
# ***Credito Hipotecario credito de vivienda Principal + credito vivienda secundari
tmp_hogar1$cred_hip = ifelse(tmp_hogar1$ccred_vpal + tmp_hogar1$ccred_vsec > 0, 1, 0)
tmp_hogar1$mto_hipot = tmp_hogar1$mnto_vpal + tmp_hogar1$mnto_vsec
# **********************************************
# ***creditos Tarjeta bacaria y/o departamental
# *** Departamental
aux_deuda_t__deptal <- tmp_deuda_t__deptal
aux_deuda_t__deptal$p8_15 <- as.integer(aux_deuda_t__deptal$p8_15) 
aux_deuda_t__deptal$p8_15 <- ifelse(aux_deuda_t__deptal$p8_15 %in% c(999888, 999999), 0, 
aux_deuda_t__deptal$p8_15)
aux_deuda_t__deptal <- aggregate(aux_deuda_t__deptal[,c("p8_15")], by = 
list("LlaveHO"=aux_deuda_t__deptal$LlaveHO), FUN = sum, na.rm=TRUE)# obtener on df agrupado por hogar
colnames(aux_deuda_t__deptal)[colnames(aux_deuda_t__deptal) == "x"] <- "mto_dept"
aux_deuda_t__deptal$c_deptal <- 1
tmp_hogar1 <- merge(tmp_hogar1, aux_deuda_t__deptal, by = "LlaveHO", all.x = T)
tmp_hogar1$cred_tcrd <- ifelse(is.na(tmp_hogar1$c_deptal), 0, 1)
tmp_hogar1$mto_dept <- ifelse(is.na(tmp_hogar1$mto_dept), 0, tmp_hogar1$mto_dept)
tmp_hogar1$mto_tcrd <- ifelse(tmp_hogar1$cred_tcrd == 0 , 0, tmp_hogar1$mto_dept)
# *** Bancaria
aux_deuda_t_bnco <- tmp_deuda_t_bnco
aux_deuda_t_bnco$p8_21 <- as.integer(aux_deuda_t_bnco$p8_21)
aux_deuda_t_bnco$p8_21 <- ifelse(aux_deuda_t_bnco$p8_21 %in% c(999888, 999999), 0, 
aux_deuda_t_bnco$p8_21)
aux_deuda_t_bnco <- aggregate(aux_deuda_t_bnco[,c("p8_21")], by = 
list("LlaveHO"=aux_deuda_t_bnco$LlaveHO), FUN = sum, na.rm=TRUE)# obtener on df agrupado por hogar
colnames(aux_deuda_t_bnco)[colnames(aux_deuda_t_bnco) == "x"] <- "mto_bnc"
aux_deuda_t_bnco$c_deptal <- 1
tmp_hogar1 <- merge(tmp_hogar1, aux_deuda_t_bnco, by = "LlaveHO", all.x = T)
tmp_hogar1$c_deptal.x <- ifelse(is.na(tmp_hogar1$c_deptal.x), 0, tmp_hogar1$c_deptal.x)
tmp_hogar1$c_deptal.y <- ifelse(is.na(tmp_hogar1$c_deptal.y), 0, tmp_hogar1$c_deptal.y)
tmp_hogar1$mto_bnc <- ifelse(is.na(tmp_hogar1$mto_bnc), 0, tmp_hogar1$mto_bnc)
tmp_hogar1$cred_tcrd <- ifelse(tmp_hogar1$c_deptal.x == 1 | tmp_hogar1$c_deptal.y == 1 
, 1, 0)
tmp_hogar1$mto_tcrd <- ifelse(tmp_hogar1$cred_tcrd == 1, tmp_hogar1$mto_tcrd + 
tmp_hogar1$mto_bnc, tmp_hogar1$mto_tcrd)
colnames(tmp_hogar1)[colnames(tmp_hogar1) == "c_deptal.x"] <- "c_deptal"
tmp_hogar1 <- tmp_hogar1[, !names(tmp_hogar1) %in% c("c_deptal.y")]
# **********************************************
# ***creditos vehiculos
tmp_automoto$uni <- 1
tmp_hogar1 <- merge(tmp_hogar1, tmp_automoto, by = "LlaveHO", all.x = T)
tmp_hogar1$cred_aumo <- ifelse(tmp_hogar1$uni == 1, 1, tmp_hogar1$cred_aumo)
tmp_hogar1$cred_aumo <- ifelse(is.na(tmp_hogar1$cred_aumo), 0, tmp_hogar1$cred_aumo)
tmp_hogar1$mto_aumo <- ifelse(tmp_hogar1$uni == 1, tmp_hogar1$p7_12 + tmp_hogar1$p7_21, tmp_hogar1$cred_aumo)
tmp_hogar1$mto_aumo <- ifelse(is.na(tmp_hogar1$mto_aumo), 0, tmp_hogar1$mto_aumo)
tmp_hogar1 <- tmp_hogar1[, !names(tmp_hogar1) %in% c("uni", "p7_4_1", "p7_4_2", 
"factor", "LlaveVI.y", "p7_12", "p7_21")]
# **********************************************
# ***creditos nomina y/o personal
tmp_deuda_nomper$uni <- 1
tmp_hogar1 <- merge(tmp_hogar1, tmp_deuda_nomper, by = "LlaveHO", all.x = T)
tmp_hogar1$cred_nmpe <- ifelse(tmp_hogar1$uni == 1, 1, tmp_hogar1$cred_nmpe)
tmp_hogar1$mto_nmpe <- ifelse(tmp_hogar1$uni == 1, tmp_hogar1$p8_25 + tmp_hogar1$p8_41, 
tmp_hogar1$mto_nmpe)
tmp_hogar1$cred_nmpe <- ifelse(is.na(tmp_hogar1$cred_nmpe), 0, tmp_hogar1$cred_nmpe)
tmp_hogar1$mto_nmpe <- ifelse(is.na(tmp_hogar1$mto_nmpe ), 0, tmp_hogar1$mto_nmpe )
tmp_hogar1 <- tmp_hogar1[, !names(tmp_hogar1) %in% c("uni", "p8_25", "p8_41", 
"factor", "x")]
# *****************************************************************
# **** Otros créditos 
# ********** Creditos informales asociados a la vivienda Principal
tmp_cred_Ot1$uni <- 1
tmp_hogar1 <- merge(tmp_hogar1, tmp_cred_Ot1, by = "LlaveVI", all.x = T)
tmp_hogar1$uni <- ifelse(is.na(tmp_hogar1$uni ), 0, as.integer(tmp_hogar1$uni 
))
tmp_hogar1$p4_43_1 <- ifelse(is.na(tmp_hogar1$p4_43_1 ), 0, 
as.integer(tmp_hogar1$p4_43_1 ))
tmp_hogar1$p4_46_1 <- ifelse(is.na(tmp_hogar1$p4_46_1 ), 0, 
as.integer(tmp_hogar1$p4_46_1 ))
tmp_hogar1$p4_43_2 <- ifelse(is.na(tmp_hogar1$p4_43_2 ), 0, 
as.integer(tmp_hogar1$p4_43_2 ))
tmp_hogar1$p4_46_2 <- ifelse(is.na(tmp_hogar1$p4_46_2 ), 0, 
as.integer(tmp_hogar1$p4_46_2 ))
tmp_hogar1$p4_43_3 <- ifelse(is.na(tmp_hogar1$p4_43_3 ), 0, 
as.integer(tmp_hogar1$p4_43_3 ))
tmp_hogar1$p4_46_3 <- ifelse(is.na(tmp_hogar1$p4_46_3 ), 0, 
as.integer(tmp_hogar1$p4_46_3 ))
tmp_hogar1$p4_43_4 <- ifelse(is.na(tmp_hogar1$p4_43_4 ), 0, 
as.integer(tmp_hogar1$p4_43_4 ))
tmp_hogar1$p4_46_4 <- ifelse(is.na(tmp_hogar1$p4_46_4 ), 0, 
as.integer(tmp_hogar1$p4_46_4 ))
tmp_hogar1$p4_51 <- ifelse(is.na(tmp_hogar1$p4_51 ), 0, 
as.integer(tmp_hogar1$p4_51 ))
tmp_hogar1$p4_54 <- ifelse(is.na(tmp_hogar1$p4_54 ), 0, 
as.integer(tmp_hogar1$p4_54 ))
tmp_hogar1$cred_inf_v <- ifelse(is.na(tmp_hogar1$cred_inf_v), 0, 
as.integer(tmp_hogar1$cred_inf_v))
tmp_hogar1$p4_46_1 <- ifelse(!tmp_hogar1$p4_46_1 %in% c(0, 999999888, 999999999) & 
tmp_hogar1$h_ppal == 1 & tmp_hogar1$uni == 1, tmp_hogar1$p4_46_1, 0)
tmp_hogar1$p4_46_2 <- ifelse(!tmp_hogar1$p4_46_2 %in% c(0, 9999888 , 9999999 ) & 
tmp_hogar1$h_ppal == 1 & tmp_hogar1$uni == 1, tmp_hogar1$p4_46_2, 0)
tmp_hogar1$p4_46_3 <- ifelse(!tmp_hogar1$p4_46_3 %in% c(0, 999999888, 999999999) & 
tmp_hogar1$h_ppal == 1 & tmp_hogar1$uni == 1, tmp_hogar1$p4_46_3, 0)
tmp_hogar1$p4_46_4 <- ifelse(!tmp_hogar1$p4_46_4 %in% c(0, 999999888, 999999999) & 
tmp_hogar1$h_ppal == 1 & tmp_hogar1$uni == 1, tmp_hogar1$p4_46_4, 0)
tmp_hogar1$p4_54 <- ifelse(!tmp_hogar1$p4_54 %in% c(0, 999999888, 999999999) & 
tmp_hogar1$h_ppal == 1 & tmp_hogar1$uni == 1, tmp_hogar1$p4_54 , 0)
 
tmp_hogar1$cred_rest <- ifelse(tmp_hogar1$h_ppal == 1 & tmp_hogar1$uni == 1, 1, 
tmp_hogar1$cred_rest)
tmp_hogar1$mto_rest <- ifelse(tmp_hogar1$cred_rest == 1, tmp_hogar1$p4_46_1 + 
tmp_hogar1$p4_46_2 + 
 tmp_hogar1$p4_46_3 + 
tmp_hogar1$p4_46_4 + 
tmp_hogar1$p4_54, 
tmp_hogar1$mto_rest)
tmp_hogar1 <- tmp_hogar1[, !names(tmp_hogar1) %in% c("uni","p4_43_1", "p4_46_1", 
"p4_43_2", "p4_46_2", "p4_43_3", "p4_46_3", "p4_43_4", "p4_46_4", "p4_51", "p4_54", 
"cred_inf_v")]
# ********** Creditos grupal
aux_grupal <- tmp_grupal
aux_grupal$p8_49 <- ifelse(aux_grupal$p8_49 %in% c(999888,999999), 0, aux_grupal$p8_49)
aux_grupal <- aggregate(aux_grupal[,c("p8_49")], by = 
list("LlaveHO"=aux_grupal$LlaveHO), FUN = sum, na.rm=TRUE)# obtener on df agrupado por hogar
colnames(aux_grupal)[colnames(aux_grupal) == "x"] <- "p8_49"
aux_grupal$uni <- 1
tmp_hogar1 <- merge(tmp_hogar1, aux_grupal, by = "LlaveHO", all.x = T)
tmp_hogar1$uni <- ifelse(is.na(tmp_hogar1$uni ), 0, tmp_hogar1$uni )
tmp_hogar1$p8_49 <- ifelse(is.na(tmp_hogar1$p8_49), 0, tmp_hogar1$p8_49)
tmp_hogar1$cred_rest <- ifelse(tmp_hogar1$uni == 1 , 1, tmp_hogar1$cred_rest)
tmp_hogar1$mto_rest <- ifelse(tmp_hogar1$uni == 1 , tmp_hogar1$mto_rest + 
tmp_hogar1$p8_49, tmp_hogar1$mto_rest)
tmp_hogar1 <- tmp_hogar1[, !names(tmp_hogar1) %in% c("uni", "p8_49")]
# ********** Creditos educativo
tmp_educativo$uni <- 1
tmp_hogar1 <- merge(tmp_hogar1, tmp_educativo, by = "LlaveHO", all.x = T)
tmp_hogar1$uni <- ifelse(is.na(tmp_hogar1$uni ), 0, tmp_hogar1$uni )
tmp_hogar1$p8_34 <- ifelse(is.na(tmp_hogar1$p8_34), 0, tmp_hogar1$p8_34)
tmp_hogar1$cred_rest <- ifelse(tmp_hogar1$uni == 1 , 1, tmp_hogar1$cred_rest)
tmp_hogar1$mto_rest <- ifelse(tmp_hogar1$uni == 1 , tmp_hogar1$mto_rest + 
tmp_hogar1$p8_34, tmp_hogar1$mto_rest)
tmp_hogar1 <- tmp_hogar1[, !names(tmp_hogar1) %in% c("uni", "p8_34")]
# ********** otros Creditos
tmp_cred_Ot2$uni <- 1
tmp_hogar1 <- merge(tmp_hogar1, tmp_cred_Ot2, by = "LlaveHO", all.x = T)
tmp_hogar1$uni <- ifelse(is.na(tmp_hogar1$uni ), 0, tmp_hogar1$uni )
tmp_hogar1$p8_4_1 <- ifelse(is.na(tmp_hogar1$p8_4_1), 0, tmp_hogar1$p8_4_1)
tmp_hogar1$p8_4_2 <- ifelse(is.na(tmp_hogar1$p8_4_2), 0, tmp_hogar1$p8_4_2)
tmp_hogar1$p8_4_3 <- ifelse(is.na(tmp_hogar1$p8_4_3), 0, tmp_hogar1$p8_4_3)
tmp_hogar1$p8_4_4 <- ifelse(is.na(tmp_hogar1$p8_4_4), 0, tmp_hogar1$p8_4_4)
tmp_hogar1$cred_rest <- ifelse(tmp_hogar1$uni == 1 , 1, tmp_hogar1$cred_rest)
tmp_hogar1$mto_rest <- ifelse(tmp_hogar1$uni == 1 , tmp_hogar1$mto_rest + 
tmp_hogar1$p8_4_1 + 
 tmp_hogar1$p8_4_2 + 
tmp_hogar1$p8_4_3 + tmp_hogar1$p8_4_4, tmp_hogar1$mto_rest)
tmp_hogar1 <- tmp_hogar1[, !names(tmp_hogar1) %in% c("uni", "p8_4_1", "p8_4_2", 
"p8_4_3", "p8_4_4", "cred_inf")]
# ********** Credito Agricola
tmp_cred_agricola$uni <- 1
tmp_hogar1 <- merge(tmp_hogar1, tmp_cred_agricola, by = "LlaveHO", all.x = T)
tmp_hogar1$uni <- ifelse(is.na(tmp_hogar1$uni ), 0, tmp_hogar1$uni )
tmp_hogar1$p6_27 <- ifelse(is.na(tmp_hogar1$p6_27), 0, tmp_hogar1$p6_27)
tmp_hogar1$p6_27 <- ifelse(tmp_hogar1$p6_27 %in% c(9999888, 9999999), 0, tmp_hogar1$p6_27)
tmp_hogar1$cred_rest <- ifelse(tmp_hogar1$uni == 1 , 1, tmp_hogar1$cred_rest)
tmp_hogar1$mto_rest <- ifelse(tmp_hogar1$uni == 1 , tmp_hogar1$mto_rest + 
tmp_hogar1$p6_27, tmp_hogar1$mto_rest)
tmp_hogar1 <- tmp_hogar1[, !names(tmp_hogar1) %in% c("uni", "p6_25", "p6_27", 
"factor.y")]
# ********** Credito Negocio
aux_cred_neg <- tmp_cred_neg 
aux_cred_neg$p6_17 <- ifelse(aux_cred_neg$p6_17 %in% c(9999888, 9999999), 0, 
aux_cred_neg$p6_17)
aux_cred_neg <- aggregate(tmp_cred_neg[,c("p6_17")], by = 
list("LlaveHO"=tmp_cred_neg$LlaveHO), FUN = sum, na.rm=TRUE)# obtener on df agrupado por hogar
colnames(aux_cred_neg)[colnames(aux_cred_neg) == "x"] <- "p6_17"
aux_cred_neg$uni <- 1
tmp_hogar1 <- merge(tmp_hogar1, aux_cred_neg, by = "LlaveHO", all.x = T)
tmp_hogar1$uni <- ifelse(is.na(tmp_hogar1$uni ), 0, tmp_hogar1$uni )
tmp_hogar1$p6_17 <- ifelse(is.na(tmp_hogar1$p6_17), 0, tmp_hogar1$p6_17)
tmp_hogar1$cred_rest <- ifelse(tmp_hogar1$uni == 1 , 1, tmp_hogar1$cred_rest)
tmp_hogar1$mto_rest <- ifelse(tmp_hogar1$uni == 1 , tmp_hogar1$mto_rest + 
tmp_hogar1$p6_17, tmp_hogar1$mto_rest)
tmp_hogar1 <- tmp_hogar1[, !names(tmp_hogar1) %in% c("uni", "p6_17", 
"factor.x")]
# ****************************
# ****Hogares con credito No hipotecario
tmp_hogar1$cred_nohip <- ifelse(tmp_hogar1$cred_tcrd + tmp_hogar1$cred_aumo + 
 tmp_hogar1$cred_nmpe + tmp_hogar1$cred_rest > 0, 1, 0)
tmp_hogar1$mto_nohipo <- tmp_hogar1$mto_tcrd + tmp_hogar1$mto_aumo + 
 tmp_hogar1$mto_nmpe + tmp_hogar1$mto_rest
# ****************************
# ****Hogares con credito 
tmp_hogar1$cred_tot <- ifelse(tmp_hogar1$cred_hip + tmp_hogar1$cred_nohip > 0, 1, 0)
tmp_hogar1$mto_ctot <- tmp_hogar1$mto_hipot + tmp_hogar1$mto_nohip
tmp_hogar1$aux1 <- tmp_hogar1$fac_hog * tmp_hogar1$cred_tot
tmp_hogar1$aux2 <- tmp_hogar1$fac_hog * tmp_hogar1$mto_ctot
gpo1 <- sum(aggregate(tmp_hogar1[,c("aux1")],by = list(tmp_hogar1$LlaveHO), FUN = sum, 
na.rm=TRUE)$x) # obtener on df agrupado por hogar
gpo2 <- sum(aggregate(tmp_hogar1[,c("aux2")],by = list(tmp_hogar1$LlaveHO), FUN = sum, 
na.rm=TRUE)$x)/1000000 # obtener on df agrupado por hogar
nofinan <- rbind(nofinan, c(2, "-Deuda", gpo1, gpo2))
# ******************************************************
# ****Riqueza Neta
tmp_hogar1$riq_net <- tmp_hogar1$val_nofin + tmp_hogar1$val_finan - tmp_hogar1$mto_ctot
tmp_hogar1$tipo_riq <- ifelse(tmp_hogar1$riq_net < 0, 1, -1)# Hogares con riqueza Negativa
tmp_hogar1$tipo_riq <- ifelse(tmp_hogar1$riq_net == 0, 2, tmp_hogar1$tipo_riq)# Hogares con riqueza Cero
tmp_hogar1$tipo_riq <- ifelse(tmp_hogar1$riq_net > 0, 3, tmp_hogar1$tipo_riq)# Hogares con riqueza Positiva
tmp_hogar1$tipo_riq <- ifelse(tmp_hogar1$riq_net == 0 & tmp_hogar1$cacvo_nofn == 1 & 
 tmp_hogar1$val_noFin == 0 & tmp_hogar1$cacvo_fin == 1 &
tmp_hogar1$val_finan == 0 & tmp_hogar1$cred_tot == 1 &
tmp_hogar1$mto_ctot == 0, 0, tmp_hogar1$tipo_riq)# Hogares con riqueza NO Especificada
tmp_hogar1$criq_net <- ifelse(tmp_hogar1$tipo_riq > 0, 1, 0)
tmp_hogar1$aux1 <- tmp_hogar1$fac_hog * tmp_hogar1$criq_net
tmp_hogar1$aux2 <- tmp_hogar1$fac_hog * tmp_hogar1$riq_net
gpo1 <- sum(aggregate(tmp_hogar1[,c("aux1")],by = list(tmp_hogar1$LlaveHO), FUN = sum, 
na.rm=TRUE)$x) # obtener on df agrupado por hogar
gpo2 <- sum(aggregate(tmp_hogar1[,c("aux2")],by = list(tmp_hogar1$LlaveHO), FUN = sum, 
na.rm=TRUE)$x)/1000000 # obtener on df agrupado por hogar
nofinan <- rbind(nofinan, c(2, "=Riqueza Neta", gpo1, gpo2))
nofinan
```


```{r echo=FALSE, include=TRUE}
kable(nofinan, caption = "Riquza neta", booktabs=TRUE, align = "c")%>%
kable_styling(latex_options = c('HOLD_position'))
```


```{r echo=FALSE, include=TRUE}
riqueza_loc <- data.frame(aggregate(x = tmp_hogar1$riq_net, by = list(tmp_hogar1$tloc), FUN = "mean"))
colnames(riqueza_loc) <- c("Tipo de localidad", "Riqueza promedio")
kable(riqueza_loc, caption = "Ingreso promedio por tamaño de localiad", booktabs=TRUE, align = "c")%>%
kable_styling(latex_options = c('HOLD_position'))
```
```{r include=FALSE}
#Uniendo las bases de datos para obtener el estado
tmp_hogar2= tmp_hogar1

tmp_hogar2= tmp_hogar2 %>% mutate(key= as.character(as.numeric(tmp_hogar2$folio)))

estado= aux_vivienda %>% select(folio,ent)

tmp_hogar2= left_join(tmp_hogar2,estado, by=c('key'='folio'))

```


```{r include=FALSE}
#Cargamos la base sociodemográfica para la edad
sodem <- read.csv("TSDEM.CSV")

sodem= sodem %>% mutate(FOLIO = as.character(as.numeric(sodem$FOLIO)))

#Unimos las bases para obener la edad
sodem = sodem %>% select(FOLIO, EDAD, PAREN)
tmp_hogar2 = left_join(tmp_hogar2, sodem, by = c('key' = 'FOLIO'))

```


```{r echo=FALSE, include=TRUE}
#Obteniendo la riqueza promedio por estado
riqueza_ent <- data.frame(aggregate(x = tmp_hogar2$riq_net, by = list(tmp_hogar2$ent), FUN = "sum"))
colnames(riqueza_ent) <- c("Clave de entidad", "Nivel de riqueza neta de los hogares")
kable(riqueza_ent, caption = "Nivel de riqueza neta de los hogares por estado", booktabs=TRUE, align = "c")%>%
kable_styling(latex_options = c('HOLD_position'))
```

```{r echo=FALSE, include=TRUE}
#Obteniendo la riqueza promedio por  edad
riqueza_edad_borrador <- data.frame(aggregate(x = tmp_hogar2$riq_net, by = list(tmp_hogar2$EDAD>17 & tmp_hogar2$EDAD<28, tmp_hogar2$EDAD>27 & tmp_hogar2$EDAD<38, tmp_hogar2$EDAD>37 & tmp_hogar2$EDAD<48, tmp_hogar2$EDAD>47 & tmp_hogar2$EDAD<58, tmp_hogar2$EDAD>57 & tmp_hogar2$EDAD<68, tmp_hogar2$EDAD>67 & tmp_hogar2$EDAD<78, tmp_hogar2$EDAD>77 & tmp_hogar2$EDAD<88, tmp_hogar2$EDAD>87 & tmp_hogar2$EDAD<98, tmp_hogar2$PAREN == 1), FUN = "mean"))

grupos_edad <- c("18-27", "28-37", "38-47", "48-57", "58-67", "68-77", "78-87", "88-97")

riqueza_edad <- data.frame(grupos_edad, riqueza_edad_borrador[11:18 ,10])

colnames(riqueza_edad) <- c("Grupo de edad del jefe del hogar", "Promedio de nivel de riqueza neta por hogar")
kable(riqueza_edad, caption = "Nivel de riqueza neta de los hogares por edad del jefe de hogar", booktabs=TRUE, align = "c")%>%
kable_styling(latex_options = c('HOLD_position'))
```

### Gráfica de dispersión de la relación entre el ingreso corriente efectivo de los hogares y la riqueza neta. 

```{r include=FALSE}
#Cargamos la base concentradora para el ingreso corriente efectivo
concentrado <- read.csv("TCONCENTRADORA.CSV")

ingreso= concentrado %>% mutate(FOLIO = as.character(as.numeric(concentrado$FOLIO)))

#Unimos las bases para obtener el ingreso
ingreso = ingreso %>% select(FOLIO, ING_TOTAL)
tmp_hogar2 = left_join(tmp_hogar2, ingreso, by = c('key' = 'FOLIO'))

```

```{r echo=FALSE, include=TRUE}
#Se genera la gráfica
plot(tmp_hogar2$ING_TOTAL, tmp_hogar2$riq_net, main = "Relación del ingreso corriente efectivo y la riqueza neta de los hogares", xlab = "Ingrso corriente efectivo", ylab = "Riqueza neta")
```

No se puede ver una clara relación en la gráfica, por lo que hay que hay que tomar una muestra de 100 hogares. 

```{r echo=FALSE, include=TRUE}
#Se genera la gráfica
plot(tmp_hogar2$ING_TOTAL[50:150], tmp_hogar2$riq_net[50:150], main = "Relación del ingreso corriente efectivo y la riqueza neta de los hogares (Muestra de 100 hogares, de la observación 50 a 150)", xlab = "Ingrso corriente efectivo", ylab = "Riqueza neta")
```


### Tabulado del promedio de pasivos totales y de activos totales de los hogares, por edad.

```{r include=FALSE}
#Se obtiene la columna de pasivos de la base concentrado
pasivos= concentrado %>% mutate(FOLIO = as.character(as.numeric(concentrado$FOLIO)))

#Unimos las bases para obtener los pasivos
pasivos = pasivos %>% select(FOLIO, MTO_CTOT)
tmp_hogar2 = left_join(tmp_hogar2, pasivos, by = c('key' = 'FOLIO'))

#Se obtiene la columna de activos de la base concentrado
activos= concentrado %>% mutate(FOLIO = as.character(as.numeric(concentrado$FOLIO)))

#Se unen las bases para obtener los activos
activos = activos %>% select(FOLIO, VAL_FINAN)
tmp_hogar2 = left_join(tmp_hogar2, activos, by = c('key' = 'FOLIO'))

```

```{r echo=FALSE, include=TRUE}
#Obteniendo los pasivos totales por edad del jefe de familia
pasivos_edad <- data.frame(aggregate(x = tmp_hogar2$MTO_CTOT, by = list(tmp_hogar2$EDAD>17 & tmp_hogar2$EDAD<28, tmp_hogar2$EDAD>27 & tmp_hogar2$EDAD<38, tmp_hogar2$EDAD>37 & tmp_hogar2$EDAD<48, tmp_hogar2$EDAD>47 & tmp_hogar2$EDAD<58, tmp_hogar2$EDAD>57 & tmp_hogar2$EDAD<68, tmp_hogar2$EDAD>67 & tmp_hogar2$EDAD<78, tmp_hogar2$EDAD>77 & tmp_hogar2$EDAD<88, tmp_hogar2$EDAD>87 & tmp_hogar2$EDAD<98, tmp_hogar2$PAREN == 1), FUN = "mean"))


#Obteniendo los activos totales por  edad del jefe de familia
activos_edad <- data.frame(aggregate(x = tmp_hogar2$VAL_FINAN, by = list(tmp_hogar2$EDAD>17 & tmp_hogar2$EDAD<28, tmp_hogar2$EDAD>27 & tmp_hogar2$EDAD<38, tmp_hogar2$EDAD>37 & tmp_hogar2$EDAD<48, tmp_hogar2$EDAD>47 & tmp_hogar2$EDAD<58, tmp_hogar2$EDAD>57 & tmp_hogar2$EDAD<68, tmp_hogar2$EDAD>67 & tmp_hogar2$EDAD<78, tmp_hogar2$EDAD>77 & tmp_hogar2$EDAD<88, tmp_hogar2$EDAD>87 & tmp_hogar2$EDAD<98, tmp_hogar2$PAREN == 1), FUN = "mean"))

grupos_edad <- c("18-27", "28-37", "38-47", "48-57", "58-67", "68-77", "78-87", "88-97")

pasivos_activos <- data.frame(grupos_edad, pasivos_edad[11:18 ,10], activos_edad[11:18 ,10])

colnames(pasivos_activos) <- c("Grupo de edad del jefe del hogar", "Promedio de pasivos totales por hogar", "Promedio de activos totales por hogar")
kable(pasivos_activos, caption = "Promedio de pasivo y activos totales de los hogares, por edad del jefe del hogar", booktabs=TRUE, align = "c")%>%
kable_styling(latex_options = c('HOLD_position'))
```

